【裁判字號】    98,上訴,2722
【裁判日期】    981208
【裁判案由】    貪污治罪條例等
【裁判全文】
臺灣高等法院刑事判決                98年度上訴字第2722號
上  訴  人
即  被  告  甲○○
選任辯護人  王東山律師
            林孝甄律師
上  訴  人
即  被  告  乙○○○
選任辯護人  張振興律師
上  訴  人
即  被  告  丙○○
選任辯護人  許進德律師
            蘇夏曦律師
            林妍汝律師
上列上訴人等因貪污治罪條例等案件，不服臺灣板橋地方法院97
年度訴字第2344號，中華民國98年5月11日第一審判決（起訴案
號：臺灣板橋地方法院檢察署97年度偵字第11150號），提起上
訴，本院判決如下：
    主  文
原判決關於甲○○附表三之一附表一編號一至三十一部分、乙○○○附表三之二附表一編號一至三十一部分、丙○○附表三之四
附表一編號一至三十一部分之罪刑暨執行刑均撤銷。
其他上訴駁回。
甲○○連續犯附表三之一附表一編號一至三十一部分所示之罪，
處有期徒刑拾年，併科罰金新臺幣壹佰萬元，罰金如易服勞役，
以罰金總額與陸個月之日數比例折算，褫奪公權伍年。
甲○○前開第三項撤銷改判與第二項上訴駁回部分所處之刑，應
執行有期徒刑拾參年，併科罰金新臺幣壹佰萬元，罰金如易服勞
役，以罰金總額與陸個月之日數比例折算，褫奪公權伍年。
乙○○○連續犯附表三之二附表一編號一至三十一部分所示之罪
，處有期徒刑壹年拾壹月，褫奪公權壹年。
乙○○○前開第五項撤銷改判與第二項上訴駁回部分所處之刑，
應執行有期徒刑貳年，緩刑伍年，褫奪公權壹年。
丙○○連續犯附表三之四附表一編號一至三十一部分所示之罪，
處有期徒刑壹年拾月，褫奪公權壹年。
丙○○前開第七項撤銷改判與第二項上訴駁回部分所處之刑，應
執行有期徒刑貳年，緩刑肆年，褫奪公權壹年。
    事  實
一、甲○○自民國（下同）91年3月1日起擔任臺北縣三峽鎮（下
    稱三峽鎮）鎮長，負責綜理三峽鎮公所各項政務，並指揮監
    督所屬機關及員工，而有關三峽鎮公所財務支出部分，應經
    甲○○核定，經費之動支與核銷，亦為甲○○身為三峽鎮鎮
    長職務本身固有之事機；丁○○自89年間起在三峽鎮公所行
    政室任職課員，並於甲○○接任鎮長後兼任總務及採購業務
    ，甲○○與丁○○均係依法令服務於地方自治團體所屬機關
    而具有法定職務權限之公務員（丁○○所為本件犯行，業經
    原審判決確定）。乙○○○係甲○○之妻，丙○○係設於臺
    北縣三峽鎮○○路○段61號「榮肆仔鮮花店」（下稱榮肆花
    店）負責人；己○○（起訴書誤載為「王伊雲」，其涉犯
    本件部分，尚未經檢察官偵辦）係自89年間某日起至93 年6
    月間止，任職於榮肆花店擔任店員兼任會計業務；戊○○為
    丙○○之妻，並於己○○離職後接手榮肆花店之會計業務（
    戊○○所為本件犯行，業經原審判決確定）。
二、甲○○於擔任三峽鎮鎮長前，積欠丙○○借款新臺幣（下同
    ）50萬元（嗣結算借款尚餘402,590元），且為支應其在地
    方上紅白帖之開銷，乃於91年3月1日起就任三峽鎮鎮長後，
    與乙○○○共同謀議，擬於接獲民眾紅白帖後，利用甲○○
    身為三峽鎮鎮長職務本身固有核定三峽鎮公所支出及動支與
    核銷經費之事機，先指示三峽鎮公所向丙○○所開設之榮肆
    花店訂購花圈、花籃、罐頭塔，由榮肆花店浮報請款金額，
    使三峽鎮公所相關主計、會計與撥款人員誤信請款金額均係
    支付予榮肆花店之款項而開立支票予以核撥，再由榮肆花店
    人員領得核撥款項後，除將浮報之款項抵償甲○○積欠丙○○之借款外，並將其餘款項之現金交付予乙○○○收執。待
    甲○○與乙○○○共同謀議既定後，甲○○於91年3月1日甫
    上任後數日，在三峽鎮公所親自指示丁○○日後三峽鎮公所
    及其個人接獲紅白帖所需之花圈、花籃、罐頭塔均向榮肆花
    店訂購，此事直接與乙○○○聯繫即可；乙○○○亦向丁○○表示因甲○○資金短缺，必須透過榮肆花店浮報款項方式
    支應紅白帖。丙○○明知浮報請領款項將使甲○○夫妻有機
    會可以從中牟利，為了承作上開供應花圈、花籃、罐頭塔之
    業務，推由會計小姐己○○向丁○○表示甲○○在擔任三峽
    鎮民代表會主席期間積欠借款尚未清償完畢，同意由榮肆花
    店以浮報款項之方式償還該債務。己○○於93年6月離職後
    ，並將上開業務交接與戊○○。基此，甲○○、乙○○○遂
    與丁○○、丙○○、己○○（自91年3月起至93年6月止，起
    訴書誤載己○○於92年離職，茲予更正，即附表一編號1至2
    8）、戊○○（自93年7月起至9月止、95年3月起至96年12月
    止，即附表一編號29至41，43、47至53），分別自91年3月
    間某日起至93年9月止（即附表一編號1至31）共同基於公務
    員利用職務上機會詐取財物、行使公務員登載不實公文書及
    行使業務上登載不實文書之概括犯意聯絡，及向三峽鎮公所
    申請95年3月起至96年12月份之金額（即附表一編號32至41
    、43、47至53，而附表一編號42、44、45、46部分，渠等並
    未浮報款項而詐得財物，亦無行使公務員登載不實公文書及
    行使業務上登載不實文書之犯行）多次基於公務員利用職務
    上機會詐取財物、行使公務員登載不實公文書及行使業務上
    登載不實文書之犯意聯絡，自91年3月起至93年6月止係由己○○，自93年7月起至9月止及自95年3月起至96年12月止則
    由戊○○，渠等於按月向三峽鎮公所請領款項前，先由乙○○○決定該月浮報請款之金額後告知己○○或丁○○，由己○○、戊○○提供榮肆花店實際應領取之貨款明細表予丁○○，再由丁○○親自或指示不知情之三峽鎮公所臨時雇員周
    欣慧調整單價、數量，使請領款項高於榮肆花店應領取之款
    項；復由榮肆花店己○○、戊○○依調整後金額較高之明細
    表，將不實之出貨明細登載在其業務上所掌之受貨一覽表及
    免用統一發票收據後，持該業務上登載不實之受貨一覽表及
    免用統一發票收據向三峽鎮公所請領款項而行使之，足以生
    損害於三峽鎮公所對於經費核撥之正確性；嗣丁○○將該內
    容不實之單據，黏貼於其公務員職務上製作之「臺北縣三峽
    鎮公所粘貼憑證用紙」上，製作內容不實之請款憑證後，依
    請款流程，持之呈報予單位主管即行政室主任詹亦樹、主計
    主管即主計室主任、機關長官即甲○○層層核可而行使之，
    足以生損害於三峽鎮公所對於經費核撥之正確性，並使主計
    、會計及撥款人員陷於錯誤，誤信榮肆花店所請領之款項無
    訛，而據以核撥如附表一所示之款項（即詳如附表一編號1
    至41、43、47至53所示「向三峽鎮公所請領之金額」）；迨
    榮肆花店於實際領取前開所請領之款項後，扣除甲○○積欠
    之款項（即詳如附表一編號2至4、10至28所示「扣抵甲○○
    積欠丙○○債務之金額」）後，其餘浮報之款項，由己○○
    、戊○○與乙○○○聯繫後，前往甲○○、乙○○○位於臺
    北縣三峽鎮○○街1巷10號住處交付現金予乙○○○收執（
    即詳如附表一編號1至24、29至41、43、47至53所示「己○○或戊○○實際交付予乙○○○收執之金額」，原判決就附
    表一編號1至24、29至41部分，誤載為附表一編號1至41，茲
    予更正）。甲○○、乙○○○以前揭方式，實際取得之現金
    合計新臺幣（下同）2, 631,760元（業經乙○○○於偵查中
    全數繳回）以及扣抵甲○○積欠丙○○債務之總額402,590
    元（於本院審理時全數繳回），渠等詐騙所得共計3,034,35
    0元（起訴書誤載為「共計2,631,760元」，因漏未計算前揭
    抵扣債務之金額部分，茲予更正。詳細詐領之時間、金額均
    詳如附表一編號1至41、43、47至53所示）。
三、嗣於97年3月26日，經臺灣板橋地方法院檢察署檢察官另案
    偵辦貪污、廢棄物清理法等及丙○○涉犯賭博案件時，指揮
    法務部調查局臺北縣調查站持臺灣板橋地方法院法官核發之
    97年度聲搜字第1294號搜索票前往臺北縣三峽鎮○○路○段
    61號榮肆花店實施搜索，扣得電腦主機1臺、電腦列印三峽
    鎮公所帳目資料4頁、戊○○存摺5本、丙○○存摺9本、曾
    榮肆存摺3本、花店帳單1冊、三峽鎮公所訂貨明細3冊，始
    查悉上情。
四、案經臺灣板橋地方法院檢察署檢察官自動簽分偵查起訴。
    理  由
壹、證據能力部分：
一、按刑事訴訟法第159條第1項規定：「被告以外之人於審判外
    之言詞或書面陳述，除法律有規定者外，不得作為證據」；
    其立法本旨係以證人於審判外之言詞或書面陳述，屬於傳聞
    證據，此項證據，當事人無從直接對於原供述者加以詰問，
    以擔保其真實性，法院亦無從直接接觸證人而審酌其證言之
    憑信性，違背直接審理及言詞審理之原則，除具有必要性及
    信用性情況之除外者外，原則上不認其有容許性，自不具證
    據能力；至所謂具有必要性及信用性情況者，例如刑事訴訟
    法第159條之1、之2、之3、之4、之5情形，仍例外認其有證
    據能力，然此乃係指法院未於審判期日傳喚相關證人到庭，
    案件僅能依靠該等證人於審判外之陳述以為判斷之情形，始
    需就該等審判外供述證據嚴格依照刑事訴訟法第159條之1至
    之5所定要件一一檢視各該證人之供述，作為證據之資格。
    倘法院已經依據當事人聲請傳喚證人到庭接受檢辯雙方之交
    互詰問，則法院既已透過直接、言詞審理方式檢驗過該證人
    之前之證詞，當事人之反對詰問權亦已受到保障得以完全行
    使之情況下，該等審判外證據除有其他法定事由（例如：非
    基於國家公權力正當行使所取得或私人非法取得等，而有害
    公共利益，即以一般證據排除法則為判斷），應認該審判外
    供述已得透過審判程式之詰問檢驗，而取得作為證據之資格
    ，亦即其審判外供述與審判中供述相符部分，顯然已經構成
    具備可信之特別情狀，當然有證據資格（實務上之作用常為
    引用該等陳述與審判中陳述相符，強化該證人供述之可信度
    ），其不符部分，作為檢視審判中所為供述可信與否之彈劾
    證據，當無不許之理，甚者，其不符部分倘係於司法警察、
    檢察事務官調查中之供述，作為認定被告犯罪與否或不構成
    犯罪與否之證據，亦僅需依照刑事訴訟法第159條之2規定，
    斟酌其審判外供述作成外部環境、製作過程、內容、功能等
    情況認為之前供述較為可信，即可取得證據之資格，而作為
    認定事實之證據資格，最高法院94年度臺上字第2507號、95
    年度臺上字第2515號判決意旨均可資參照；再按被告以外之
    人於審判外之言詞或書面陳述，除法律有規定者外，不得作
    為證據；被告以外之人於偵查中向檢察官所為之陳述，除顯
    有不可信之情況者外，得為證據；被告以外之人於檢察事務
    官、司法警察官或司法警察調查中所為之陳述，與審判中不
    符時，其先前之陳述具有較可信之特別情況，且為證明犯罪
    事實存否所必要者，得為證據。刑事訴訟法第159條第1項、
    第159條之1第2項、第159條之2分別定有明文。經查：證人
    即共同被告丁○○、戊○○於調查站詢問時及偵查中之陳述
    ，雖屬被告以外之人於審判外之陳述，惟其等已於原審行交
    互詰問，足以保障被告甲○○之詰問權，且前開偵查中之證
    詞業經具結（見偵字卷第214頁至第221頁、第260頁至第261
    頁、第223頁至第226頁、第6頁至第10頁、第204頁至第205
    頁、第267頁至第269頁、第32頁至第35頁、第209頁至第211
    頁、第273頁至第275頁），並經公訴人、辯護人於原審審理
    時交互詰問，且與之互有相關之被告甲○○亦已行使對質詰
    問，是對於被告甲○○之詰問權已有保障，依上開說明，證
    人即共同被告丁○○、戊○○於調查站詢問及偵查中向檢察
    官所為之陳述，其瑕疵應已治癒，對於被告甲○○，應有證
    據能力。
二、按被告以外之人於審判外之言詞或書面陳述，除法律有規定
    者外，不得作為證據，刑事訴訟法第159條第1項定有明文，
    此即學理上所稱「傳聞證據排除法則」。又被告以外之人於
    審判外之陳述，雖不符同法第159條之1至第159條之4之規定
    ，而經當事人於審判程序同意作為證據，法院審酌該言詞陳
    述或書面陳述作成時之情況，認為適當者，亦得為證據。當
    事人、代理人或辯護人於法院調查證據時，知有第159條第1
    項不得為證據之情形，而未於言詞辯論終結前聲明異議者，
    視為有前項之同意，此則據同法第159條之5規定甚明。鑒於
    採用傳聞證據排除法則重要理由之一，係因傳聞證據未經當
    事人之反詰問予以覈實，若當事人願放棄對原供述人之反對
    詰問時，原則上即可承認該傳聞證據之證據能力。而揆諸我
    國刑事訴訟法第159條之5之立法理由，除參照前述傳聞證據
    排除法則之基本法理外，亦參考日本刑事訴訟法第326條之
    立法例，查日本刑事審判實務之運作，有關檢察官及被告均
    同意作為證據之傳聞書面材料或陳述，可直接援引該國刑事
    訴訟法第326條作為傳聞例外之法律依據，僅在檢察官與被
    告或其辯護人不同意之情況下，乃須根據其他傳聞例外規定
    ，俾以斟酌該等傳聞書面材料或陳述是否具有證據能力，在
    當事人間無爭執之案件中，傳聞證據基本上均可依據前引規
    定提出於法院使用。據此，我國刑事訴訟法第159條之5之適
    用應可作同上之解釋。公訴人、被告甲○○、乙○○○及其
    等辯護人就本件判決所引之被告以外之人於審判外之陳述（
    就被告甲○○部分，不包括上開共同被告即證人丁○○、戊○○於調查站、偵查中之供述），迄於言詞辯論終結前未為
    異議之聲明，而被告丙○○及其辯護人則同意有證據能力（
    詳本院98年10月26日準備程序筆錄第2頁），本院審酌上開
    審判外陳述作成時之情況，核無違法取證及證明力明顯過低
    之瑕疵，為證明犯罪事實所必要，亦認為以之作為證據為適
    當，根據上開規定及說明，作為本件判決認定被告等犯罪事
    實之被告以外之人於審判外陳述是否屬於傳聞之例外，無庸
    先行考量刑事訴訟法第159條之1第2項、第159條之2、第159
    條之3等規定，得逕依同法第159條之5規定作為證據。
貳、實體方面：
一、上訴人即被告甲○○、乙○○○與丙○○答辯部分：
（一）訊據被告甲○○固坦承伊於前開期間擔任三峽鎮長，且三
      峽鎮公所需花籃、花圈、罐頭塔等有向榮肆花店訂購之事
      實，惟矢口否認有何貪污等犯行，辯稱：伊並不知道乙○○○跟榮肆花店勾結向三峽鎮公所詐領財物；榮肆花店請
      領款項業務由丁○○處理，伊並未交代丁○○如何處理，
      只是因為伊先前擔任三峽鎮鎮民代表會主席時已向丙○○
      的榮肆花店訂購，丙○○信用不錯，所以伊擔任鎮長時告
      知丁○○可以向丙○○訂購；伊擔任市民代表會主席時，
      曾向丙○○借款，總計20萬元左右，但於擔任主席期間已
      經還清；伊不知道乙○○○向榮肆花店拿錢，乙○○○沒
      有告訴伊云云（原審卷一第217頁）。
（二）訊據被告乙○○○坦承伊於上開時、地，與丁○○、丙○○、戊○○等以前揭浮報款項之方式詐騙三峽鎮公所之事
      實，並坦承貪污等犯行（本院98年7月22日準備程序筆錄
      第4頁）。
（三）訊據被告丙○○對於以前開浮報方式向三峽鎮公所詐領款
      項等事實均坦承不諱，並為認罪答辯（本院98年10月26日
      準備程序筆錄第2頁）。
二、經查：
（一）上開由被告乙○○○決定當月份應浮報請款之金額並告知
      證人己○○或丁○○後，由證人己○○、戊○○按月提供
      該月榮肆花店實際應領取之貨款明細表予證人丁○○，再
      由證人丁○○親自或指示不知情之臨時雇員周欣慧調整單
      價、數量，使請領款項高於榮肆花店應領取之款項，再由
      證人己○○、戊○○依調整後金額較高之明細表，將不實
      之出貨明細登載在其業務上所掌之受貨一覽表及免用統一
      發票收據後，持該業務上登載不實之受貨一覽表及免用統
      一發票收據向三峽鎮公所請領款項而行使之。嗣由證人丁○○將該內容不實之單據，黏貼於其公務員職務上製作之
      「臺北縣三峽鎮公所粘貼憑證用紙」上，以製作內容不實
      之請款憑證後，依請款流程，持之呈報予單位主管即行政
      室主任詹亦樹、主計主管即主計室主任、機關長官即被告
      甲○○層層審核核可而行使之，並使主計室人員陷於錯誤
      ，誤信榮肆花店所請領之款項無訛而據以核撥如附表一編
      號1至41、43、47至53所示之款項（詳如附表一所示「向
      三峽鎮公所請領之金額」）；迨榮肆花店於實際領取前開
      所請領之款項後，扣除被告甲○○積欠被告丙○○借款（
      詳如附表一編號2至4、10至28所示「扣抵甲○○積欠丙○○債務之金額」）後，其餘浮報金額，由證人己○○、戊○○至被告甲○○與乙○○○共同位於臺北縣三峽鎮○○
      街1巷10號住處交付予被告乙○○○收執（詳如附表一編
      號1至41、43、47至53所示「己○○或戊○○實際交付予
      乙○○○收執之金額」），被告乙○○○總計收取2,631,
      760元及扣抵被告甲○○積欠被告丙○○債務金額總計402
      ,590元之事實，業據被告乙○○○、丙○○於調查站詢問
      、偵查、原審時供承不諱（偵查卷第20頁、第33頁至第34
      頁、第195頁反面至196頁、第200頁、第240頁、第276頁
      至第278頁、第281頁至第282頁、原審卷一第156頁、第20
      8頁、原審卷二第123頁至第124頁、第125頁至第126頁）
      ，核與證人戊○○、丁○○於調查站詢問、偵查及原審訊
      問時、證人周欣慧、周麗瓊於調查站詢問及偵查時證述、
      證人己○○於原審審理時到庭具結證述之情節相符（偵查
      卷第7頁反面至第10頁、第33頁至第34頁、第176頁反面至
      第179頁、第182頁至第184頁、第188頁反面至第189頁、
      第192頁至第193頁、第204頁至第205頁、第209頁至第210
      頁、第217頁至第220頁、第223頁至第225頁、原審卷二第
      114頁、第116頁、第117頁、第118頁、第119頁反面至第1
      23頁、第129頁至第135頁），並有法務部調查局臺北縣調
      查站搜索扣押筆錄及扣押物品目錄表1份、扣押物品編號V
      -2電腦主機（即被告丙○○所有）內資料所複製之光碟片
      1片列印三峽鎮公所帳目資料5紙（偵查卷第12至15頁、原
      審卷二第1頁至第6頁）、三峽鎮鎮長甲○○96年12月訂貨
      明細1份（偵查卷第21頁至第26頁）、臺北縣三峽鎮公所
      支出傳票查詢明細6份（偵查卷第233頁至第235頁反面、
      原審卷一第236頁至第241頁）、被告丁○○分別於91年3
      、4、5月、96年2、6月擬簽之簽文各1份（偵查卷第236頁
      至第238頁）、臺北縣三峽鎮97年度總預算歲出計畫說明
      提要與各項費用明細表1份（偵查卷第249頁至第250頁）
      、94年度電腦列印三峽鎮公所帳目資料1份（偵查卷第270
      頁）、扣押物品清單97年度保管字第2998號（即由被告乙○○○提出犯罪所得：2,631,760元，詳見偵查卷第289頁
      ）、本院98年贓字第355號保管款收據（由被告丙○○提
      出犯罪所得）1紙在卷可稽，並有扣案之被告丙○○所有
      之電腦主機及筆記型電腦各1臺、三峽鎮公所訂貨明細3冊
      （97年保字第4147號）、臺北縣三峽鎮公所所有之91至96
      年一般行政-事務管理-業務費-一般事務費報銷相關憑證
      及傳票共計6冊（97年保管字第4149號）可證，是被告丙○○及證人己○○持渠等業務上所掌登載不實之受貨一覽
      表及收據向三峽鎮公所請領款項而行使，證人丁○○取得
      前開不實內容之單據後據以填載在其所掌之「臺北縣三峽
      鎮公所粘貼憑證用紙」而製作該內容不實之公文書後，持
      之呈報核銷而行使，並由證人戊○○、己○○於取得三峽
      鎮所核撥款項後，扣除附表一編號2至4、10至28所示之扣
      抵債務金額後，將其餘如附表一編號1至41、43、47至53
      所示之實際交付金額之現金交予被告乙○○○收執之事實
      ，堪以認定。
（二）按刑法上之幫助犯，固以幫助他人犯罪之意思而參與犯罪
      構成要件以外之行為而成立，惟所謂以幫助他人犯罪之意
      思而參與者，指其參與之原因，僅在助成他人犯罪之實現
      者而言，倘以合同之意思而參加犯罪，即係以自己犯罪之
      意思而參與，縱其所參與者為犯罪構成要件以外之行為，
      仍屬共同正犯，又所謂參與犯罪構成要件以外之行為者，
      指其所參與者非直接構成某種犯罪事實之內容，而僅係助
      成其犯罪事實實現之行為而言，苟已參與構成某種犯罪事
      實之一部，即屬分擔實施犯罪之行為，雖僅以幫助他人犯
      罪之意思而參與，亦仍屬共同正犯，最高法院27年上字第
      1333號判例意旨足供參酌。另按共同正犯，係共同實施犯
      罪行為之人，在共同意思範圍內，各自分擔犯罪行為之一
      部，相互利用他人之行為，以達其犯罪之目的，其成立不
      以全體均行參與實施犯罪構成要件之行為為要件；參與犯
      罪構成要件之行為者，固為共同正犯；以自己共同犯罪之
      意思，參與犯罪構成要件以外之行為，或以自己共同犯罪
      之意思，事前同謀，而由其中一部分人實行犯罪之行為者
      ，亦均應認為共同正犯，使之對於全部行為所發生之結果
      ，負其責任，司法院大法官會議釋第109號解釋可資參照
      。再查，被告乙○○○、丙○○均知悉榮肆花店每月以浮
      報方式向三峽鎮公所請領款項，而被告丙○○交代由榮肆
      花店會計己○○、戊○○依據被告乙○○○指示證人丁○○調整後之明細向三峽鎮公所請款乙節，亦據被告乙○○○、丙○○坦認不諱（偵查卷第20頁、第33頁至第34頁、
      第200頁、第228頁至第第230頁、第136頁），復有證人戊○○、丁○○證述明確（偵查卷第7頁反面至第10頁、第3
      3頁至第34頁、第210頁、第218頁至第221頁、第224頁、
      原審卷二第140頁反面至第141頁），除互核一致外，並與
      證人己○○於原審審理時具結證述之情節相合（原審卷二
      第129頁至第135頁），並有前開書證可資佐證；是以，被
      告乙○○○、丙○○均知悉渠等以浮報款項之方式向三峽
      鎮公所詐領款項，目的均為了將浮報所得款項交予被告乙○○○收執，基於此同一犯罪目的，先由被告乙○○○決
      定該月份應浮報之金額後，由證人己○○、戊○○持渠等
      業務上登載不實之單據向三峽鎮公所辦理請款手續，並由
      證人丁○○將證人己○○、戊○○持前開不實之單據登載
      在其公務上所掌之黏貼憑證用紙以完成請款流程，且證人
      己○○、被告乙○○○、丙○○確已分別實行行使業務上
      登載不實文書、行使公務員登載不實公文書以及施以詐術
      之構成要件行為無訛。被告乙○○○、丙○○與證人丁○○、戊○○等就渠等所為向三峽鎮公所詐取財物、行使業
      務上登載不實文書及行使公務員登載不實公文書之行為，
      在渠等共同意思範圍內，各自分擔犯罪行為之一部，相互
      利用他人之行為，以達渠等犯罪之目的。則揆諸前揭判例
      意旨及說明，被告乙○○○、丙○○就渠等以前開不實請
      款之詐術方式詐騙取得三峽鎮公所核撥之款項、行使公務
      員登載不實之公文書及行使業務上登載不實文書等行為，
      顯有犯意聯絡及行為分擔甚明。故辯護人於原審為被告丙○○辯護稱：渠等僅構成幫助犯云云，即屬無據。
（三）關於被告甲○○共犯上開利用職務上機會詐取三峽鎮公所
      財物、行使公務員登載不實公文書、行使業務上登載不實
      文書之行為之理由如下：
  １、按貪污治罪條例第5條第1項第2款利用職務上機會詐取財
      物罪，所謂「利用職務上之機會」係指假借職務上一切機
      會，予以利用者而言，其所利用者，職務本身固有之事機
      要不以職務上有決定權者為限，最高法院94年度臺上字第
      5373號判決意旨可資參照。查被告甲○○擔任三峽鎮鎮長
      ，有關三峽鎮公所支出部分，須經被告甲○○以機關長官
      身分核定，而若以鎮長名義為三峽鎮公所致贈花圈、花籃
      、匾額及輓聯經費，統一於「一般行政」業務計畫項下，
      以「機要費」二級用途別科目編列；動支程序係由鎮長室
      於每日收到婚喪喜慶之請柬或訃聞，先登記鎮長行程，再
      依採購人員簽示核准文，由鎮長室代為傳真下訂。核銷採
      月結方式辦理，將原始憑證黏於支出憑證黏存單並檢附相
      關證明文件簽示核准後，送會計單位審核，經審核無誤，
      即據以傳票送出納開立支票，逕付受款人。倘鎮長以私人
      名義（未掛鎮長頭銜）或個人私務致贈前述物品時，其處
      理方式，依據行政院主計處92年9月23日處實一字第09200
      06018號函說明二，如以縣（市）長、鄉（鎮、市）長個
      人名義支付之接待、餽贈及致贈花圈、花籃、匾額及輓聯
      經費，屬特別費支應用範疇，應由特別費支應，此有臺北
      縣三峽鎮公所98年8月26日北縣峽字第0980023517號函附
      卷可參。因此，有關致贈花圈、花籃、匾額及輓聯經費之
      動支與核銷，係屬被告甲○○職務本身固有之事機。
  ２、又查被告甲○○指定證人丁○○負責處理婚喪喜慶贈送花
      圈、花籃、罐頭塔業務，並交代證人丁○○可以向榮肆花
      店訂購花圈、花籃、罐頭塔等物品乙節，業據被告甲○○
      坦承明確，核與證人丁○○證述之情節相符，並有前揭榮
      肆花店請款核銷之書證足資佐證。是此部份事實，足堪認
      定。
  ３、復觀諸以下證人之證述：
  （１）證人丁○○於調查站詢問及偵查時具結證述：被告甲○○剛上任2、3天時，在鎮長辦公室內交代伊，三峽鎮公
        所在婚喪喜慶場合，若需要訂購花圈、花籃及罐頭塔，
        都要向榮肆花店訂購，往後在業務往來上，都要與榮肆
        花店好好地配合；被告乙○○○在伊辦公桌前表示，往
        後公所訂購花圈、花籃均向榮肆花店訂購即可；在公所
        向榮肆花店訂購後不久，證人己○○前來公所表示，被
        告甲○○欠榮肆花店負責人即被告丙○○一筆錢，所以
        鎮長同意以浮報款項的方式還款；被告甲○○上開意思
        ，就是要伊依照榮肆花店報價方式配合，因為伊負責核
        銷，要伊配合，就是要伊未來在核銷上配合，被告甲○○債務還清後，還是有繼續浮報情形，被告乙○○○說
        因為鎮長甲○○在婚喪喜慶包紅白包時無法核銷，所以
        要以廠商浮報方式打平；所有的紅白帖都直接傳真到榮
        肆花店，更何況所有核銷簽呈都要經過鎮長蓋章等語（
        偵查卷第216頁至第221頁、第224頁至第225頁）；復於
        原審98年3月2日審理時具結證述：本件浮報金額是被告
        甲○○及乙○○○指示伊處理的；被告甲○○在鎮長室
        交代以後有婚喪喜慶時，要與榮肆花店訂購花圈、花籃
        ，之後榮肆花店人員說鎮長（即甲○○，下同）擔任代
        表期間，積欠榮肆花店款項，不久後，被告乙○○○表
        示要浮報，被告甲○○也交代只要有婚喪喜慶，就要與
        榮肆花店配合；所稱配合是指浮報，當然是不法的配合
        ；浮報金額是被告乙○○○決定，隔月核可花圈花籃費
        用時，都會經過鎮長；後來榮肆花店的會計己○○說債
        務已經清償完畢，被告乙○○○則以此支付紅白帖費用
        ；只要是關於花圈、花籃部份，鎮長就要伊找被告乙○○○，且每個月花圈、花籃費用都要經過鎮長核可；剛
        開始在鎮長就任後的第1、2個月，伊拿核銷單到鎮長室
        詢問鎮長花店核報的金額可不可以，鎮長叫伊去問被告
        乙○○○；鎮長上任後1個星期，被告乙○○○指示每
        個月花圈花籃要多加金額在裡面，從此以後，被告乙○○○每個月都會告知申報金額；證人己○○告知鎮長當
        鎮代時所欠的錢已經還清了後，曾詢問被告乙○○○是
        否不用再浮報，但被告乙○○○認為每個月婚喪喜慶還
        是要包紅白帖，無法取得收據，所以還是要叫榮肆花店
        提供收據浮報，這是在鎮長家說等語（原審卷二第114
        頁至第123頁）。
  （２）證人己○○於原審98年3月2日審理時具結證述：被告甲○○擔任鎮長前，曾向被告丙○○借款，被告甲○○擔
        任鎮長後，債務才清償完畢；證人丁○○告知鎮公所的
        請款流程，伊依流程做完後，被告乙○○○再把錢還給
        被告丙○○；扣押物品編號V-2第4頁的明細表（即原審
        卷二第5頁）是伊製作的，紀錄被告乙○○○還款金額
        ，扣抵金額欄就是指還款金額，鎮長夫人欄下的申請金
        額是指向三峽鎮公所申請的金額，是經過證人丁○○調
        整過後的金額；約93年6月份，被告甲○○所欠債務差
        不多還清；伊任職期間都還在做扣抵；每個月被告乙○○○會告訴伊要拿走多少錢，剩餘的金額才是扣抵的金
        額；伊會將乙○○○還款情形告訴被告丙○○等語（原
        審卷二第131頁反面至第135頁 、第139頁）。
  （３）證人丙○○於調查站詢問及偵查時具結證述：被告甲○○擔任三峽鎮代表會主席時曾向伊借面額50萬元支票，
        後來沒有現金可以兌付，為免支票跳票，由伊支付50萬
        元，己○○曾告知被告甲○○透過被告乙○○○還清50
        萬元借款等語（偵查卷第278頁、第282頁）；復於原審
        98年3月2日審理時具結證述：被告甲○○擔任鎮長前，
        曾向伊借1張票；欠款後，央請己○○告知被告乙○○○鎮長欠款50萬元之事，後來被告乙○○○陸續還款，
        己○○離職前，曾告知伊鎮長積欠之借款已還清，因此
        ，伊未就此再與被告甲○○確認，因為被告乙○○○都
        知悉此事等語（原審卷二第137頁反面至第139頁反面）
        。
  （４）被告乙○○○於原審審理訊問時供稱：有時由伊，有時
        是丁○○告知己○○當月要拿的浮報金額，從鎮○○○○○段時間，己○○提及被告丙○○詢問借款何時多少
        可以還一點，因此己○○拿錢來時，伊會斟酌幾千元或
        1萬元不等慢慢還，有時己○○會說剩下多少債務，有
        時候2、3個月才扣抵1次等語（原審卷二第135頁、第18
        5頁）。
  （５）是被告甲○○積欠被告丙○○債務，並以前揭浮報款項
        中抵扣乙節，業據被告乙○○○前開供述明確，核與證
        人丁○○、己○○、丙○○前開證述情狀大致相符，並
        有扣押物品編號V-2電腦列印三峽鎮公所帳目資料第4頁
        （偵查卷第15頁、原審卷二第6頁）附卷可稽，故渠等
        以上開浮報款項中抵扣被告甲○○積欠被告丙○○債務
        乙節，足堪認定。被告甲○○就任鎮長後，上開債務，
        尚未清償完畢。故被告甲○○辯稱：伊積欠丙○○的債
        務，於伊擔任代表會主席期間已清償完畢云云，顯屬無
        據。雖證人丙○○證稱：被告甲○○擔任鎮長前向伊借
        款50萬元，與本件向三峽鎮公所浮報款項扣抵僅40
        2,590不符。然以被告丙○○所證：被告甲○○係透過
        乙○○○陸續還款；且不能排除被告甲○○擔任鎮長前
        已償還部分款項，最後再以向三峽鎮公所浮報款項方式
        扣抵清償。故難執此遽認證人己○○、被告丙○○、乙○○○所證不實。
  ４、又證人乙○○○於原審98年3月2日審理時具結證述：紅白
      包都是2、3千元不等，要看交情，被告甲○○知道紅白包
      的錢不夠，也曾因此去借錢；每個月都會結算紅白包金額
      ，再請丁○○幫忙；白包現金部分不能核銷，特支費1個
      月固定2萬5千元；每個月支出紅白包結算扣除公所可以核
      發的2萬5千元後，不足的金額約3至7、8萬不等等語（原
      審卷二第145頁至第146頁）。被告甲○○於原審98年3月
      2日審理時供稱：擔任鎮長期間，每個月紅包及奠儀支出
      ，都向被告乙○○○領取；公所有編列鎮長特支費2萬5千
      元；被告乙○○○有告知鎮長的特支費不夠支付紅白包，
      伊曾因紅白包不夠，而向他人借款等語（原審卷二第146
      頁至第147頁），是被告甲○○、乙○○○就渠等支應紅
      白帖開銷，已達入不敷出之程度。而鎮長所收到的紅白帖
      ，既可由三峽鎮公所贈送花圈、花籃、罐頭塔致意並依法
      核銷，被告甲○○仍以公務上無法動支、核銷之致贈紅包
      、奠儀之方式為之，則被告甲○○就紅白帖之紅包、奠儀
      當另謀收入支應。被告甲○○辯稱：這些都是被告乙○○○處理，伊不知悉云云，顯係卸責之詞，不足採信。
  ５、再被告乙○○○並未任職於三峽鎮公所，其對於三峽鎮公
      所所屬人員本無指揮監督職權，而證人丁○○時任三峽鎮
      公所總務，茍非被告甲○○授意證人丁○○者，何以證人
      丁○○會聽命於非公務員之被告乙○○○而配合辦理前揭
      詐領請款之程序？況被告甲○○對於榮肆花店前揭請款程
      序，除須於證人丁○○所製作前開憑證用紙上簽章外，對
      於證人丁○○就三峽鎮公所購置罐頭、花籃經費核銷之簽
      呈，亦須經被告甲○○簽可，此有前開簽呈及黏貼憑證用
      紙可證，則被告甲○○對於榮肆花店進行請款核銷程序時
      浮報金額一事，殊難諉為不知。
  ６、另參酌證人丁○○於原審審理時具結證述：伊接受調查站
      詢問及檢察官訊問後，被告乙○○○約伊在外面及住處談
      論過3次，1次在餐廳、2次在被告乙○○○家時，被告甲○○在場；被告乙○○○等均表示這個案件要與鎮長切割
      ，當時被告甲○○也在場，但沒有講話，伊拒絕，在場其
      他人都沒有講話，但後來他們一直找伊，所以4月份才會
      去找檢察官；被告乙○○○叫伊講都是她做，不要牽扯到
      鎮長；被告甲○○說他去調查站時都沒有講伊，問伊有無
      講他等語（原審卷二第115頁、第117頁反面、第118頁反
      面）甚明。且證人丁○○於97年3月31日接受調查站詢問
      時有不明人士到場表示接受證人丁○○家人委任擔任辯護
      人，惟證人丁○○以其於是日接受詢問乙事並未告知家人
      ，察覺有異拒絕委任，以及於同年4月2日有不明來電而主
      動至臺灣板橋地方法院檢察署接受檢察官偵訊等情，並有
      調查站詢問筆錄及偵查筆錄（偵查卷第217頁、第260頁）
      附卷足憑；因此，被告甲○○、乙○○○企圖影響證人丁○○之證言，以達為被告甲○○脫免罪責之目的。倘被告
      甲○○無浮報款項詐領財物，何需顧忌證人丁○○證述內
      容為何？又豈會將本件犯行，全推由被告乙○○○一人承
      擔？益見被告甲○○所辯不知浮報款項核銷一事，顯係畏
      罪卸責之詞，不足採信。
  ７、綜上所述，被告甲○○、乙○○○、丙○○共犯以前開方
      式詐取三峽鎮公所財物、行使公務員登載不實公文書、行
      使業務上登載不實文書之行為，事證已臻明確，被告甲○○、乙○○○、丙○○之犯行堪以認定，應均予依法論科
      。
三、論罪科刑部分：
（一）有關被告甲○○等人自91年3 月起至93年9 月止、自95年
      1月起至95年6 月30日止，渠等為犯罪事實欄一附表一編
      號1至32所示之行為後法律修正後之適用：
  １、按行為後法律有變更者，適用行為時之法律。但行為後之
      法律有利於行為人者，適用最有利於行為人之法律，刑法
      第2條第1 項定有明文，此條規定乃與刑法第1 條罪刑法
      定主義契合，而貫徹法律禁止溯及既往原則，係規範行為
      後法律變更所生新舊法律比較適用之準據法，是刑法第2
      條本身雖經修正，但刑法第2條既屬適用法律之準據法，
      本身尚無比較新舊法之問題，應一律適用裁判時之現行刑
      法第2條規定以決定適用之刑罰法律，先予辨明。又以本
      次刑法修正之比較新舊法，應就罪刑有關之共犯、未遂犯
      、想像競合犯、牽連犯、連續犯、結合犯，以及累犯加重
      、自首減輕暨其他法定加減原因（如身分加減）與加減例
      等一切情形，綜其全部罪刑之結果而為比較，且從刑附屬
      於主刑，除法律有特別規定者外，依主刑所適用之法律，
      最高法院95年5月23日95年度第8次刑庭會議決議可資參照
      。
  （１）被告甲○○行為後，刑法第10條第2項關於公務員之定
        義，雖將原條文「依法令從事於公務之人員」修正為「
        依法令服務於國家、地方自治團體所屬機關而具有法定
        職務權限，以及其他依法令從事於公共事務，而具有法
        定職務權限者」及「受國家、地方自治團體所屬機關依
        法委託，從事與委託機關權限有關之公共事務者」，是
        修正後刑法第10條第2項所稱公務員，包括同項第1款之
        職務公務員及第2款之受託公務員，已涉及公務員定義
        之變更者，應依新法第2條第1項之規定，適用最有利於
        行為人之法律（最高法院95年度第8次刑庭會議決議參
        酌）。經比較新、舊法後，依刑法第2條第1項之規定，
        以修正前刑法第10條第2項之規定，較有利於被告。
  （２）修正前刑法第28條規定：「二人以上共同實施犯罪之行
        為者，皆為共同正犯」，修正後刑法第28條規定：「二
        人以上共同實行犯罪之行為者，皆為共同正犯」，將舊
        法之「實施」修正為「實行」。原「實施」之概念，包
        含陰謀、預備、著手及實行等階段之行為，修正後僅共
        同實行犯罪行為始成立共同正犯。是修正後刑法共同正
        犯之範圍已有限縮，排除陰謀犯、預備犯之共同正犯。
        新、舊法就共同正犯之範圍既因此而有變動，自屬犯罪
        後法律有變更，而非僅屬純文字修正，應有新舊法比較
        適用之問題，而新法並未較有利於被告，仍應適用舊法
        即行為時法（最高法院97年度臺上字第1408號判決參照
        ）。
  （３）關於罰金刑，刑法分則編各罪所定罰金刑之貨幣單位原
        為銀元，修正前刑法第33條第5款規定：「罰金：1元（
        銀元）以上」，而依廢止前罰金罰鍰提高標準條例規定
        ，就72年6月26日前修正之刑法部分條文罰金數額提高2
        至10倍，其後修正者則不提高倍數，並依現行法規所定
        貨幣單位折算新臺幣條例規定，以銀元1元折算新臺幣3
        元。修正後刑法第33條第5款規定：「罰金：新臺幣1,
        000元以上，以百元計算之」，刑法第33條第5款所定罰
        金貨幣單位經修正為新臺幣後，刑法分則各罪所定罰金
        刑之貨幣單位亦應配合修正為新臺幣，為使刑法分則編
        各罪所定罰金之最高數額與刑法修正前趨於一致，乃增
        訂刑法施行法第1條之1：「中華民國94年1月7日刑法修
        正施行後，刑法分則編所定罰金之貨幣單位為新臺幣。
        94年1月7日刑法修正時，刑法分則編未修正之條文定有
        罰金者，自94年1月7日刑法修正施行後，就其所定數額
        提高為30倍。但72年6月26日至94年1月7日新增或修正
        之條文，就其所定數額提高為3倍」。從而，被告等所
        犯刑法第216條、第215條之行使業務上登載不實文書罪
        部分，該條所定罰金刑之最高數額，於上開規定修正後
        並無不同，惟修正後刑法第33條第5款所定罰金刑最低
        數額，較之修正前提高，自以修正前刑法第33條第5款
        之規定較有利於被告。
  （４）修正後刑法第56條規定，業已刪除連續犯之規定，故連
        續數行為而犯同一罪名，依修正前刑法第56條規定，應
        以一罪論，但得加重其刑；而依修正後規定，則已無連
        續犯可資適用，即應將各次犯行以數罪併合處罰。是以
        修正前關於連續犯之規定，較有利於被告。
  （５）修正後刑法第55條規定，已刪除牽連犯之規定，故有方
        法結果關係而犯不同罪名，依修正前刑法第55條後段之
        規定，應以一罪論，而依修正後規定，則已無牽連犯可
        資適用，即將各行為以數罪併合處罰。是以修正前關於
        牽連犯之規定，較有利於被告。
  （６）修正後刑法第51條第5款規定：「宣告多數有期徒刑者
        ，於各刑中之最長期以上，各刑合併之刑期以下，定其
        刑期。但不得逾30年」，而修正前規定：「宣告多數有
        期徒刑者，於各刑中之最長期以上，各刑合併之刑期以
        下，定其刑期。但不得逾20年」。另同條第7款、第8款
        及第10款，於修正前後並無差異，比較結果，以適用修
        正前規定較有利於被告，且裁判確定前犯數罪，其中一
        罪在新法施行前者，亦同（最高法院95年度第8次刑庭
        會議決議參酌）。
  （７）新修正刑法第31條第1項規定：「因身分或其他特定關
        係成立之罪，其共同實行、教唆或幫助者，雖無特定關
        係，仍以正犯或共犯論。但得減輕其刑」，與修正前第
        31條第1項規定相較，除部分文字修正外，並增設但書
        「得減輕其刑」之規定。刑法第31條第1項之修正，雖
        非犯罪構成要件之變更，但顯已影響行為人刑罰之法律
        效果，自屬法律變更，依新法第2條第1項規定，比較新
        、舊法結果，應以修正後刑法第31條第1項有「得減輕
        其刑」之規定，較有利於被告乙○○○、丙○○。
  （８）綜上所述，個別比較修正前、後之刑法第56條、第55條
        後段、第51條、第10條第2項及第28條之規定，應適用
        修正前規定，而刑法第31條第1項則以修正後之規定對
        被告乙○○○、丙○○有利，但經整體綜合比較結果，
        仍以修正前刑法之規定對被告甲○○、乙○○○、丙○○較為有利，故依上開最高法院決議意旨，上開條文應
        一體適用行為時即修正前之規定。
  （９）至刑法第37條第2項禠奪公權之規定，雖有修正，惟依
        從刑附屬於主刑，除法律有特別規定者外，依主刑所適
        用之法律，而毋庸為新舊法適用比較，附此敘明。
  （１０）另參酌上開最高法院決議認關於緩刑之規定，犯罪在
          新法施行前，新法施行後，緩刑之宣告，應逕行適用
          修正後刑法第74條之規定，無庸為新舊法比較。
  （１１）刑法第59條係規定：「犯罪之情狀可憫恕者，得酌量
          減輕其刑」；修正後刑法第59條係規定：「犯罪之情
          狀顯可憫恕，認科以最低度刑仍嫌過重者，得酌量減
          輕其刑」，為法院就酌減審認標準見解之明文化，非
          屬法律之變更，應依一般法律適用原則，適用裁判時
          法，最高法院95年第21次刑事庭會議可資參照。
（二）論罪部分：
  １、被告甲○○係三峽鎮鎮長，負責綜理三峽鎮公所各項政務
      ，並指揮監督所屬機關及員工，係依法令服務於地方自治
      團體所屬機關而具法定職務權限之公務員，故就被告甲○○、乙○○○、丙○○為附表一編號1至41、43、47至53
      所示以浮報款項之方式詐騙三峽鎮公所，核渠等所為，均
      係犯貪污治罪條例第5第1項第2款利用職務上機會詐取財
      物罪，及刑法第216條、第213條之行使公務員登載不實公
      文書罪，以及刑法第216條、第215條之行使業務上登載不
      實罪。被告甲○○、乙○○○、丙○○與證人戊○○就附
      表一編號29至41、43、47至53部分），與證人己○○（僅
      與渠等就附表一編號1至28部分）間，均就前開利用職務
      上機會詐取財物、行使公務員登載不實公文書及行使業務
      上登載不實文書之犯行，分別有犯意聯絡及行為分擔，為
      共同正犯。被告乙○○○、丙○○雖非公務員，但其與公
      務員共犯貪污治罪條例規定之詐取財物犯行，依貪污治罪
      條例第3條規定，應依該條例處斷，是其與具有公務員身
      分之被告甲○○及證人丁○○之間，就前揭利用職務上行
      為詐取財物犯行，有犯意聯絡與行為分擔，依照前揭規定
      ，仍應論以共同正犯，併予敘明。起訴書雖認被告丙○○
      就上開利用職務上機會詐取財物之行為僅構成刑法第30條
      第1項、貪污治罪條例第5條第1項第2款之幫助利用職務上
      機會詐取財罪嫌，惟經蒞庭檢察官當庭更正起訴法條為共
      同利用職務上機會詐取財物罪嫌，此有原審98年4月9日審
      理筆錄可證（詳見原審卷二第178頁），附此敘明。再者
      ，被告甲○○、乙○○○、丙○○利用不知情之周欣慧製
      作不實之「臺北縣三峽鎮公所粘貼憑證用紙」，為間接正
      犯。又被告甲○○、乙○○○、丙○○所為公務員登載不
      實公文書行為後復持以行使，及業務上登載不實文書行為
      後復持以行使，公務員登載不實公文書及業務上登載不實
      文書之低度行為均已為行使之高度行為所吸收，均不另論
      罪。就附表一編號1至31部分所示有關被告甲○○、乙○○○、丙○○各別多次利用職務上機會詐取財物、行使公
      務員登載不實公文書及行使業務上登載不實文書之犯行，
      均時間緊接，各觸犯構成要件相同之罪名，顯各係基於概
      括犯意而反覆為之，均為連續犯，應依修正前刑法第56條
      之規定，以連續利用職務上機會詐取財物罪、連續行使公
      務員登載不實公文書罪、連續行使業務上登載不實文書罪
      論處，並各依法加重其刑。95年6月30日前（即修正前刑
      法），就附表一編號1至31有關被告甲○○、乙○○○、
      丙○○連續利用職務上機會詐取財物罪與連續行使公務員
      登載不實公文書罪、連續行使業務上登載不實文書罪間，
      及就附表一編號32有關被告甲○○、乙○○○、丙○○利
      用職務上機會詐取財物罪與行使公務員登載不實公文書罪
      、行使業務上登載不實文書罪間，均有方法結果之牽連關
      係，應依修正前刑法第55條後段之規定，均從一重之連續
      利用職務上機會詐取財物罪（附表一編號1至31）與利用
      職務上機會詐取財物罪（附表一編號32）處斷。95年7月1
      日後（即修正後刑法），就附表一編號33至41、43、47至
      53（其中編號33至35，雖係榮肆花店請領95年3至6月份款
      項，但三峽鎮公所陷於錯誤而付款之時間係於95年7月6日
      、95年8月10日、95年9月6日，斯時犯罪行為始屬完結終
      了，是行為終了既在刑法修正後，自應適用修正後刑法）
      各有關被告甲○○、乙○○○、丙○○利用職務上機會詐
      取財物罪與行使公務員登載不實文罪、行使業務上登載不
      實罪間，顯係基於同一詐取財物目的而實施前開犯行，係
      一行為同時觸犯數罪名，為異種想像競合犯，應依刑法第
      55條之規定，均從一重之利用職務上機會詐取財物罪處斷
      。被告甲○○、乙○○○、丙○○前揭行使公務員登載不
      實公文書及行使業務上登載不實文書犯行，公訴人漏未起
      訴，惟該部分與渠等所犯利用職務上機會詐取財物行為間
      有修正前刑法牽連犯或修正後刑法想像競合犯之裁判上一
      罪關係，已如前述，本院自得併予審酌，附此敘明。再被
      告甲○○、乙○○○、丙○○就附表一編號1至31之連續
      利用職務上機會詐取財罪之連續犯行、附表一編號32 之
      利用職務上機會詐取財1次、附表一編號33至41之利用職
      務上機會詐取財9次、附表一編號43之利用職務上機會詐
      取財1次、附表一編號47至53之利用職務上機會詐取財7次
      ，均係犯意各別，行為互殊，各應予分論併罰。至附表一
      編號1至31之連續利用職務上機會詐取財物罪與編號32之
      利用職務上機會詐取財物罪，雖該等犯罪時間均在刑法修
      正施行前即均於95年6月30日前，惟編號1至31所示之連續
      利用職務上機會詐取財物之最後一次行為時間係「93年1
      1月26日」，與編號32之利用職務上機會詐取財物之行為
      時間係「95年6月28日」，兩者相距的時間已逾1年6月，
      顯難認被告等就附表一編號1至31與編號32間有基於概括
      犯意而反覆為之，故應予分論併罰，附予說明。
  ２、相關減輕其刑之適用；
  （１）按貪污治罪條例第12條第1項規定，犯第4條至第6條之
        罪，情節輕微，而其所得在新臺幣5萬元以下者，減輕
        其刑。被告甲○○、乙○○○就附表一編號43、47至53
        部分，被告丙○○就附表一編號43、47至51（被告丙○○就附表一編號52、53部分，均已另諭知免除其刑，詳
        如後述，自毋庸依此規定減輕其刑，併予敘明）所犯利
        用職務上機會詐取財物罪，而渠等犯罪所得均低於5萬
        元，已如前述，各應依上開規定，減輕其刑。
  （２）被告乙○○○就附表一編號33至41、43、47至53所示部
        分，被告丙○○就附表一編號33至41、43、47至51所示
        部分，雖無公務員身分，但因與公務員共同實行，仍以
        共同正犯論，爰依修正後刑法第31條第1項但書規定，
        減輕其刑（惟被告丙○○就編號52、53部分，已諭知免
        除其刑，詳如後述，自毋庸依此規定減輕其刑，併予敘
        明），並各就被告乙○○○附表一編號43、47至53部分
        、被告丙○○附表一編號43、47至51部分，依法遞減之
        （不包含被告丙○○編號52、53部分）。
  （３）按貪污治罪條例第8條第2項規定，犯第4條至第6條之罪
        ，在偵查中自白，如有所得並自動繳交全部所得財物者
        ，減輕其刑；因而查獲其他正犯或共犯者，減輕或免除
        其刑，貪污治罪條例第8條第2項定有明文。經查：
    甲、被告丙○○於偵查中就前開犯行全部坦承不諱，並因其
        自白而查獲被告甲○○、乙○○○一節，此有被告丙○○於偵查時之筆錄可證，而被告丙○○已於本院審理時
        繳交全部犯罪所得402,590元，有本院98年贓355號保款
        管款收據1件在卷可稽。是被告丙○○就附表一編號1至
        31之連續利用職務上機會詐取財物罪，應依貪污治罪條
        例第8條第2項及刑法第66條後段之規定，減刑其刑，並
        依法先加後減。至被告丙○○就附表一編號32至41、43
        、47至53所示之各次利用職務上機會詐取財物部分，其
        本身並無犯罪所得，亦無從繳交自己所得部分之財物，
        爰依前開條例第8條第2項後段及刑法第66條後段之規定
        ，就被告丙○○所為附表一編號32至41、43、47至51所
        示之各次利用職務上機會詐取財物罪，均予以減輕其刑
        ，並就附表一編號43、47至51部分依法遞減。另就附表
        一編號52及53部分，因該2次之詐欺所得僅400元及200
        元，其犯罪所得甚微，且被告丙○○已自白犯行，況被
        告丙○○與乙○○○業繳回全部犯罪所得，則本院認就
        被告丙○○所為附表一編號52及53所示之各次利用職務
        上機會詐取財罪，均免除其刑。
    乙、按貪污治罪條例第8條第2項所謂「在偵查中自白者」，
        係指被告對於自己所為已經構成犯罪要件之事實，在偵
        查中向有偵查犯罪職權之公務員坦白陳述而言，最高法
        院88年度臺上字第1862號判決意旨足供參酌。則被告甲○○等人所詐取之款項共計3,034,350元（被告甲○○
        、乙○○○實際收取款項合計2,631,760元以及扣抵被
        告甲○○對被告丙○○債務款項合計402,590元），已
        如前述，而被告乙○○○業於偵查中僅就實際收取之現
        金2,631,760元繳回一節，業據被告乙○○○供述明確
        ，並有扣押物品清單97年度保管字第2998號1紙（偵查
        卷第289頁）在卷可證，是被告乙○○○業於偵查中就
        附表一編號1至31所示之連續利用職務上機會詐取財物
        罪、編號32至41、43、47至53所示之各次利用職務上機
        會詐取財物罪，均已繳回自身實際所得部分，且其於偵
        查中業已就自己浮報款項向三峽鎮公所詐領財物之犯行
        自白不諱，爰依前開條例第8條第2項前段之規定，就被
        告乙○○○所為附表一編號1至31之連續利用職務上機
        會詐取財物罪、編號32至41、43、47至53所示之各次利
        用職務上機會詐取財物罪，均減輕其刑。
  （４）按犯罪之情狀顯可憫恕，認科以最低度刑仍嫌過重者，
        得酌量減輕其刑，刑法第59條定有明文。
    甲、就附表一編號53、53所示，因該2次之詐欺所得僅400元
        及200元，被告甲○○、乙○○○與丙○○犯罪所得甚
        微，且被告乙○○○、丙○○業已繳回（詳如前述），
        況被告丙○○就此部分均經諭知免除其刑（詳如上述）
        ，而被告甲○○就該2次犯行均經依貪污治罪條例第12
        條第1項之規定減輕其刑後，仍需宣告有期徒刑3年6月
        以上，及被告乙○○○就該2次犯刑均經依貪污治罪條
        例第12條第1項、第8條第2項前段及修正後刑法第31條
        第1項但書之規定，減輕其刑，並依法遞減之，仍需宣
        告有期徒刑10月又15日以上，本院審認前開情狀，爰依
        刑法第59條之規定，就被告甲○○、乙○○○所為附表
        一編號52、53所示之各次利用職務上機會詐取財物罪，
        再予酌減其刑。
    乙、被告乙○○○就附表一編號1至31及編號32所示之利用
        職務上機會詐取財罪，因被告乙○○○業於偵查中將其
        實際取得之犯罪所得全數繳回，雖依貪污治罪條例第8
        條第2項前段之規定減輕其刑，仍需宣告有期徒刑3年6
        月以上，且被告乙○○○係為支應被告甲○○之紅白帖
        才為本件犯行，並非為自己私利；而編號32該次犯罪所
        得僅66,400元，苟科以有期徒刑3年6月以上，顯然情輕
        法重，爰均依刑法第59條之規定，減輕其刑。
    丙、被告丙○○就附表編號1至31之連續利用職務上機會詐
        取財物罪及編號32之利用職務上機會詐取財物罪，因被
        告丙○○與共犯乙○○○業已繳回其實際取得之犯罪所
        得，被告丙○○並於偵查中自白，供出共犯因而查獲，
        依貪污治罪條例第8條第2項後段及刑法第66條後段規定
        減輕其刑（得減至三分之二），仍須宣告有期徒刑2年4
        月以上，惟被告丙○○僅獲得扣抵債務之402,590元，
        及編號32犯罪所得係66,400元，苟仍分別科以有期徒刑
        2年4月以上，顯然情輕法重，爰依刑法第59條之規定，
        均減輕其刑。
（三）原審就上開事實，對被告甲○○、乙○○○與丙○○予以
      論罪科刑，固非無見，惟查：（一）被告丙○○已於98年
      11月17日將其犯罪所得40萬2590元繳回，此有本院98年贓
      355號保管款收據1件在卷可稽。原審未及審酌，而未依貪
      污治罪條例第8條第2項後段及刑法第66條後段規定就被告
      丙○○所為附表一編號1至31部分之罪，減輕其刑，尚有
      未當；（二）被告丙○○於本院審理時，已繳回全部犯罪
      所得402,590元，無從再行追繳沒收或以財產抵償，原審
      未及審酌，逕就被告甲○○、乙○○○及丙○○附表一編
      號1至31部分，諭知共同所得財物402,590元應予連帶追繳
      沒收，如全部或一部無法追繳時，以其財產抵償之部分，
      於法尚有未合；（三）被告乙○○○所為附表一編號1至3
      1部分，被告乙○○○雖有共同連續與依據法令從事公務
      之人員利用職務上之機會詐欺財物之罪，惟被告乙○○○
      係為支應被告甲○○地方上紅白帖，非為己詐財，犯罪情
      狀顯可憫恕，量處法定最低刑度猶嫌過重，原審未依刑法
      第59條酌減其刑，亦有未洽。被告甲○○猶執前詞，提起
      上訴，否認犯行，雖無理由，惟被告乙○○○以伊非為己
      詐財，請以刑法第59條規定酌減其刑，及被告丙○○以原
      審未及依貪污治罪條例第8條第2項規定就其所犯附表一編
      號1至31犯行減輕其刑部分，而上訴指摘原判決不當，則
      為有理由。原審既有上開未及審酌及違誤之處，而無可維
      持，自應就被告甲○○、乙○○○與丙○○就附表一編號
      1至31部分所示之罪暨應執行刑，均予撤銷改判。至附表
      一編號32至41、43、47至52部分，原審認事用法，核無違
      誤，量刑亦稱妥適，被告甲○○空言否認犯行，提起上訴
      ，被告乙○○○徒以量刑過重為詞，指摘原判決不當，被
      告丙○○則以附表一所示編號32至35號犯罪行為及完成之
      時間點均在95年6月30日之前，臺北縣三峽鎮公所核撥浮
      報款項，僅是犯罪既、未遂之別，並未影響犯罪完成，因
      此，就附表一編號32至35號犯罪行為，應有新舊法比較，
      而有修正前刑法第56條連續犯之適用等詞置辯，而指摘原
      判決不當。惟查，附表一編號32號至35號，榮肆花店請領
      款項之月份雖為95年3月至6月份，然附表一編號32與31請
      領款項月份為95年3月份與93年9月份，三峽鎮公所核撥款
      項時間係93年11月26日與95年6月28日，時隔逾1年6月，
      即使經新舊法比較結果，應適用修正前刑法之規定，亦無
      法認定係基於連續犯之概括犯意反覆為之；而編號33至第
      35號雖請領95年4月份至6月份款項，惟臺北縣三峽鎮公所
      核撥時間，分別為95年7月6日、8月10日與9月6日（詐得
      財物結果），已在修正後刑法施行日之後，自應以行為結
      果完成時，適用修正後之法律。是被告甲○○、乙○○○
      、丙○○此部分上訴，俱無理由，應予駁回。
(三)、科刑部分：
  １、被告甲○○部分：
      爰審酌被告甲○○職司三峽鎮鎮長要職，經民選之地方首
      長，受鎮民信賴而託負其處理全鎮行政事務，理應摒除個
      人私利，以謀取全鎮居民利益為其施政目的，且其亦領取
      國家高額俸祿，應廉潔自持，對國家賦予施政之經費，應
      思其係來自民脂民膏，就其運用自應克勤克儉，不得浪費
      一絲一毫，遑論若淪為私人金庫，更為法所不容；詎被告
      甲○○不思上情，竟為圖己利，利用其擔任三峽鎮鎮長之
      職權，利用職務上機會，指示下屬丁○○與不具公務員身
      分之丙○○等人，透過三峽鎮公所核撥款項予榮肆花店之
      機會，以榮肆花店浮報款項之方式詐騙三峽鎮公所取得不
      法款項，期間自91年3月起至93年9月止、自95年3月起至
      96年12月止，時間已逾4年，所得不法款項高達3,034,350
      元，顯將來自人民辛苦所得而納稅款之國家資源，視同個
      人金庫，其貪瀆之行徑，嚴重敗壞官箴，腐蝕國民對於公
      務員廉潔性之信賴，乃法所難容，兼衡其犯罪後仍飾詞卸
      責，未見絲毫悔意，惡性極為重大等，暨蒞庭檢察官當庭
      具體求處有期徒刑12年、併科罰金新臺幣200萬元，並褫
      奪公權6年（起訴書具體求處有期徒刑10年），惟共同被
      告乙○○○與丙○○已繳回全部犯罪所得等一切情狀，分
      別量處如附表三之一所示之刑。並就罰金刑部分，依修正
      前刑法第42條第3項之規定，諭知如易服勞役，以罰金總
      額與6個月之日數比例折算（按刑法有關易服勞役〈包括
      其折算標準〉之修正，乃相當於科刑規範事項之變更，故
      如行為後有關易服勞役之規定有所變更者，亦應依刑法第
      2條第1項規定，為新舊法之「從舊從輕」比較；且所謂比
      較新舊法應整體適用，不能割裂適用，乃係指與罪刑有關
      之本刑而言，並不包括易服勞役在內之易刑處分，故事關
      刑罰執行之易刑處分仍應分別適用最有利於行為人之法律
      〈參見最高法院96年度臺上字第2233號判決意旨〉。按95
      年7月1日修正施行後之刑法第42條關於得易服勞役之折算
      標準，由修正前刑法第42條第2項原定之「以1元以上3 元
      以下折算1日」〈按：此規定配合廢止前罰金罰鍰提高標
      準條例第2條【現已刪除】規定，就其原定數額提高為100
      倍折算1日，則最高應以銀元30 0元折算1日，經折算為新
      臺幣後，應以新臺幣900元折算為1日〉及易服勞役期限「
      不得逾6月」，移列於修正後刑法第42條第3項，並提高為
      「以新臺幣1,000元、2,000元或3,000元折算1日」，且易
      服勞役期限則提高為「不得逾1年」。經比較修正前、後
      之規定，本案被告甲○○所受宣告之罰金刑為新臺幣100
      萬元，須其總額與日數比例折算，而倘適用修正前關於易
      服勞役之規定，則以6個月為限，倘適用新法，則易服勞
      役超過6個月而未滿1年，故其易服勞役，自以修正前刑法
      第42條第2項但書、第3項規定較有利於被告甲○○，附此
      敘明），並各依貪污治罪條例第17條及修正前、後刑法第
      37條第2項之規定（附表一編號1至31之連續利用職務上機
      會詐取財物罪及編號32之利用職務上詐取財物罪，均適用
      修正前刑法第37條規定，其餘各罪均適用修正後刑法第37
      條規定），併予各宣告褫奪公權（詳如附表三之一所示之
      宣告刑），並定其應執行之刑，以資懲儆。
  ２、被告乙○○○部分：
      爰審酌被告乙○○○係被告甲○○之配偶，因知身為鎮長
      要職之配偶，應嚴守分際，潔身自愛，然其竟不思此途，
      卻為支應被告甲○○紅白帖費用，而與被告甲○○同謀，
      藉榮肆花店向三峽鎮公所請款之機會，浮報金額，因此詐
      得3,034,350元之鉅額；並兼衡其品行、素行，暨犯行坦
      承詐欺取財犯行，並將犯罪所得絕大部分即2,631,760 元
      繳回，惟仍飾詞袒護被告甲○○等一切情狀，分別量處如
      附表三之二所示之宣告刑，併依貪污治罪條例第17條及修
      正前、後刑法第37條第2項之規定（附表一編號1至31之連
      續利用職務上機會詐取財物罪及編號32之利用職務上詐取
      財物罪，均適用修正前刑法第37條規定，其餘各罪均適用
      修正後刑法第37條規定），宣告褫奪公權（詳如附表三之
      二所示之宣告刑），並定其應執行之刑，以資懲儆。末查
      被告乙○○○前未曾受有期徒刑以上刑之宣告，此有本院
      被告前案紀錄表1份在卷可稽，其因一時失慮，偶罹刑典
      ，事後已坦承犯行，深具悔意，經此刑之宣告後，應知警
      惕而無再犯之虞，本院因認暫不執行其刑為當，予以宣告
      緩刑5年，以啟自新。
  ３、被告丙○○部分：
      爰審酌被告丙○○與公務員共犯利用職務上機會詐取財物
      犯行，嚴重破壞公務員之廉潔性，以及被告丙○○因而獲
      得402,590元債務之清償，迄今尚未繳回該犯罪所得，惟
      被告丙○○之素行均尚可，此有本院告前案紀錄表1份在
      卷足稽，及被告丙○○於原審審理期間，提出證人己○○
      年籍傳喚資料，以利案情之釐清，以及被告丙○○犯後坦
      承犯行，繳回全部犯罪所得，態度良好等一切情狀，各量
      處如附表三之四所示之宣告刑，併依貪污治罪條例第17條
      及修正前、後刑法第37條第2項之規定（附表一編號1至31
      之連續利用職務上機會詐取財物罪及編號32之利用職務上
      詐取財物罪，均適用修正前刑法第37條規定，其餘各罪均
      適用修正後刑法第37條規定），宣告褫奪公權（詳如附表
      三之四所示之宣告刑），以資懲儆。又被告丙○○就附表
      一編號32至41之各次利用職務上機會詐取財罪，其犯罪時
      間均在96年4月24日以前，雖所犯均係貪污治罪條例第5條
      之罪，不在減刑之列，但因分別宣告未逾1年6月有期徒刑
      ，依中華民國96年罪犯減刑條例第3條第1項第1款規定，
      乃合於減刑要件，爰分別減其宣告刑2分之1（詳如附表三
      之四示之減刑後之宣告刑），且禠奪公權部分，均依上開
      減刑條例第14條之規定，依照主刑減刑標準定之即減其2
      分之1，但期間不得少於1年，並均就該減刑後之刑與其餘
      不應減刑之宣告刑，定應執行之刑。末查被告丙○○前未
      曾受有期徒刑以上刑之宣告（被告丙○○曾於77年間因違
      反槍砲彈藥刀械管制條例案件，經臺灣板橋地方法院以77
      年度易字第2841號判決判處有期徒刑2月，緩刑3年，緩刑
      期滿未經撤銷，刑之宣告失其效力），此有本院被告前案
      紀錄表1份在卷可稽，其因一時失慮，偶罹刑典，事後已
      坦承犯行，深具悔意，經此刑之宣告後，應知警惕而無再
      犯之虞，本院因認暫不執行其刑為當，予以宣告緩刑4年
      ，以啟自新。
四、至證人己○○自91年3月間某日起至93年6月30日止，任職於
    榮肆花店，並負責該段期間向三峽鎮公所浮報款項，且於取
    得三峽鎮公所核撥款項後，除浮報之款項扣抵被告甲○○債
    務後，將其餘浮報所得之現金交予被告乙○○○收執，而涉
    嫌與被告甲○○等人共犯利用職務上機會詐取財物、行使公
    務員登載不實公文書及行使業務上登載不實文書等罪嫌，應
    由檢察官另行處理，附此敘明。
據上論斷，應依刑事訴訟法第368條、第369條第1項、第364條、
第299條第1項前段，貪污治罪條例第5條第1項第2款、第8條第2
項、第12條第1項、第17條，刑法第2條第1項、第11條、第28條
、第31條第1項、第216條、第213條、第215條、第55條、第59條
、第74條第1項第1款、第37條第2項，修正前刑法第28條、第31
條第1項、第56條、第55條、第42條第2項但書、第3項、第37 條
第2項、第51條第5款、第8款、第9款、第10款，刑法施行法第1
條之1第1項、第2項前段，廢止前罰金罰鍰提高標準條例第2條，
中華民國96年減刑條例第3條第1項第1款、第7條、第10條第1項
、第14條，判決如主文。
本案經檢察官壽勤偉到庭執行職務。
中    華    民    國    98    年    12    月     8    日
                  刑事第五庭    審判長法  官  高明哲
                                      法  官  林洲富
                                      法  官  高玉舜
以上正本證明與原本無異。
如不服本判決，應於收受送達後10日內向本院提出上訴書狀，其
未敘述上訴之理由者並得於提起上訴後10日內向本院補提理由書
（均須按他造當事人之人數附繕本）「切勿逕送上級法院」。
                                      書記官  許雅淩
中    華    民    國    98    年    12    月    8     日
附錄：本案論罪科刑法條全文
中華民國刑法第213條（公文書不實登載罪）
公務員明知為不實之事項，而登載於職務上所掌之公文書，足以
生損害於公眾或他人者，處1年以上7年以下有期徒刑。
中華民國刑法第215條（業務上文書登載不實罪）
從事業務之人，明知為不實之事項，而登載於其業務上作成之文
書，足以生損害於公眾或他人者，處3年以下有期徒刑、拘役或5
百元以下罰金。
中華民國刑法第216條（行使偽造變造或登載不實之文書罪）
行使第210條至第215條之文書者，依偽造、變造文書或登載不實
事項或使登載不實事項之規定處斷。
貪污治罪條例第5條
有下列行為之一者，處七年以上有期徒刑，得併科新臺幣六千萬
元以下罰金：
一、意圖得利，擅提或截留公款或違背法令收募稅捐或公債者。
二、利用職務上之機會，詐取財物者。
三、對於職務上之行為，要求、期約或收受賄賂或其他不正利益
    者。
前項第一款及第二款之未遂犯罰之。
附表一：詐欺所得款項明細
┌──┬───────┬─────────┬─────────┬──────────┐
│編號│榮肆花店所請領│向三峽鎮公所請領之│己○○或戊○○實際│扣抵甲○○積欠丙○○│
│    │之月份        │金額（新臺幣）    │交付予乙○○○收執│債務之金額（新臺幣）│
│    │              │                  │之金額（新臺幣）  │                    │
├──┼───────┼─────────┼─────────┼──────────┤
│1   │91年3 月      │91年5 月8 日付款  │75,500元          │0 元                │
│    │              │145,300 元        │                  │                    │
├──┼───────┼─────────┼─────────┼──────────┤
│2   │91年4 月      │91年6 月20日付款  │45,000元          │12,200元            │
│    │              │139,500 元        │                  │                    │
├──┼───────┼─────────┼─────────┼──────────┤
│3   │91年5 月      │91年7 月18日付款  │53,000 元         │13,900元            │
│    │              │144,300 元        │                  │                    │
├──┼───────┼─────────┼─────────┼──────────┤
│4   │91年6 月      │91年7月25日（原審 │60,000 元         │3,900元             │
│    │              │判決書誤載為8月27 │                  │                    │
│    │              │日）付款145,900元 │                  │                    │
├──┼───────┼─────────┼─────────┼──────────┤
│5   │91年7 月      │91年9 月9 日付款  │55,000 元         │0 元                │
│    │              │119,700 元        │                  │                    │
├──┼───────┼─────────┼─────────┼──────────┤
│6   │91年8 月      │91年10月15日付款  │25,000 元         │0 元                │
│    │              │97,600元          │                  │                    │
├──┼───────┼─────────┼─────────┼──────────┤
│7   │91年9 月      │91年10月31日付款  │65,000 元         │0 元                │
│    │              │116,500 元        │                  │                    │
├──┼───────┼─────────┼─────────┼──────────┤
│8   │91年10月      │91年12月17日付款  │73,660 元         │0 元                │
│    │              │178,900 元        │                  │                    │
├──┼───────┼─────────┼─────────┼──────────┤
│9   │91年11月      │92年1 月3 日付款  │96,600 元         │0 元                │
│    │              │156,200 元        │                  │                    │
├──┼───────┼─────────┼─────────┼──────────┤
│10  │91年12月      │92年1 月10日付款  │80,000元          │2,640 元            │
│    │              │149,300 元        │                  │                    │
├──┼───────┼─────────┼─────────┼──────────┤
│11  │92年1 月      │92年3 月26日付款  │94,000 元         │2,750 元            │
│    │              │182,250 元        │                  │                    │
├──┼───────┼─────────┼─────────┼──────────┤
│12  │92年2 月      │92年5 月6 日付款  │40,000 元         │3,800 元            │
│    │              │94,700元          │                  │                    │
├──┼───────┼─────────┼─────────┼──────────┤
│13  │92年3 月      │92年5 月22日付款  │60,000 元         │13,400元            │
│    │              │142,200 元        │                  │                    │
├──┼───────┼─────────┼─────────┼──────────┤
│14  │92年4 月      │92年6 月5 日付款  │72,000 元         │6,600 元            │
│    │              │145,000 元        │                  │                    │
├──┼───────┼─────────┼─────────┼──────────┤
│15  │92年5 月      │92年6 月25日付款  │78,000 元         │11,400元            │
│    │              │150,700 元        │                  │                    │
├──┼───────┼─────────┼─────────┼──────────┤
│16  │92年6 月      │92年8 月14日付款  │60,000 元         │7,700 元            │
│    │              │116,000 元        │                  │                    │
├──┼───────┼─────────┼─────────┼──────────┤
│17  │92年7 月      │92年8 月27日付款  │55,000 元         │10,000元            │
│    │              │132,000 元        │                  │                    │
├──┼───────┼─────────┼─────────┼──────────┤
│18  │92年8 月      │92年10月1 日付款  │26,000 元         │6,400 元            │
│    │              │73,900元          │                  │                    │
├──┼───────┼─────────┼─────────┼──────────┤
│19  │92年9 月      │92年10月24日付款  │70,000 元         │9,800 元            │
│    │              │132,300 元        │                  │                    │
├──┼───────┼─────────┼─────────┼──────────┤
│20  │92年10月      │92年12月2 日付款  │65,000 元         │4,700 元            │
│    │              │129,700 元        │                  │                    │
├──┼───────┼─────────┼─────────┼──────────┤
│21  │92年11月      │92年12月19日付款  │88,000 元         │9,600 元            │
│    │              │162,000 元        │                  │                    │
├──┼───────┼─────────┼─────────┼──────────┤
│22  │92年12月      │93年1 月5 日付款  │80,000 元         │9,300 元            │
│    │              │133,900 元        │                  │                    │
├──┼───────┼─────────┼─────────┼──────────┤
│23  │93年1 月      │93年3 月8 日付款  │115,000 元        │4,300 元            │
│    │              │178,400 元        │                  │                    │
├──┼───────┼─────────┼─────────┼──────────┤
│24  │93年2 月      │93年4 月7 日付款  │50,000 元         │14,900元            │
│    │              │125,900 元        │                  │                    │
├──┼───────┼─────────┼─────────┼──────────┤
│25  │93年3 月      │93年5 月10日付款  │0 元              │60,100元            │
│    │              │120,600 元        │                  │                    │
├──┼───────┼─────────┼─────────┼──────────┤
│26  │93年4 月      │93年5 月28日付款  │0 元              │39,900元            │
│    │              │99,800元          │                  │                    │
├──┼───────┼─────────┼─────────┼──────────┤
│27  │93年5 月      │93年7 月12日付款  │0 元              │88,900元            │
│    │              │153,600 元        │                  │                    │
├──┼───────┼─────────┼─────────┼──────────┤
│28  │93年6 月      │93年7月2日（原審判│0 元              │66,400元            │
│    │              │決書誤載為8月）付 │                  │                    │
│    │              │款162,600元       │                  │                    │
├──┴───────┴─────────┼─────────┼──────────┤
│91年3 月至93年6 月份之小      計        │1,581,760元       │402,590 元          │
│                                        │                  │（起訴書漏載前開數額│
│                                        │                  │）                  │
├──┬───────┬─────────┼─────────┼──────────┤
│29  │93年7 月      │93年9月21日付款   │148,900 元        │0 元                │
│    │              │148,900 元        │                  │                    │
├──┼───────┼─────────┼─────────┼──────────┤
│30  │93年8 月      │93年10月8 日付款  │35,000元          │0 元                │
│    │              │89,300元          │                  │                    │
├──┼───────┼─────────┼─────────┼──────────┤
│31  │93年9 月      │93年11月26日付款  │40,000元          │0 元                │
│    │              │96,400元          │                  │                    │
├──┴───────┴─────────┼─────────┼──────────┤
│93年7月9月份之小              計        │223,900元         │0 元                │
├──┬───────┬─────────┼─────────┼──────────┤
│32  │95年3 月      │95年6 月28日付款  │66,400元          │0 元                │
│    │              │146,600 元        │                  │                    │
├──┼───────┼─────────┼─────────┼──────────┤
│33  │95年4 月      │95年7 月6 日付款  │77,900元          │0 元                │
│    │              │143,700 元        │                  │                    │
├──┼───────┼─────────┼─────────┼──────────┤
│34  │95年5 月      │95年8 月10日付款  │60,500元          │0 元                │
│    │              │129,800 元        │                  │                    │
├──┼───────┼─────────┼─────────┼──────────┤
│35  │95年6 月      │95年9 月6 日付款  │73,900元          │0 元                │
│    │              │160,700 元        │                  │                    │
├──┼───────┼─────────┼─────────┼──────────┤
│36  │95年7 月      │95年11月16日付款  │64,100元          │0 元                │
│    │              │148,800 元        │                  │                    │
├──┼───────┼─────────┼─────────┼──────────┤
│37  │95年8 月      │95年11月20日付款  │71,200元          │0 元                │
│    │              │133,100 元        │                  │                    │
├──┼───────┼─────────┼─────────┼──────────┤
│38  │95年9 月      │95年12月19日付款  │61,600元          │0 元                │
│    │              │110,500 元        │                  │                    │
├──┼───────┼─────────┼─────────┼──────────┤
│39  │95年10月      │96年1 月12日付款  │77,300元          │0 元                │
│    │              │179,900 元        │                  │                    │
├──┼───────┼─────────┼─────────┼──────────┤
│40  │95年11月      │96年1 月12日付款  │66,800元          │0 元                │
│    │              │149,000 元        │                  │                    │
├──┼───────┼─────────┼─────────┼──────────┤
│41  │95年12月      │96年1 月12日付款  │52,900元          │0 元                │
│    │              │105,000 元        │                  │                    │
├──┴───────┴─────────┼─────────┼──────────┤
│95年3月至12月份之小           計        │672,600元         │0 元                │
├──┬───────┬─────────┼─────────┼──────────┤
│42  │96年1 月      │96年6 月6 日付款  │0 元              │0 元                │
│    │              │97,600元          │                  │                    │
├──┼───────┼─────────┼─────────┼──────────┤
│43  │96年2 月      │96年6 月11日付款  │48,000元          │0 元                │
│    │              │95,400元          │                  │                    │
├──┼───────┼─────────┼─────────┼──────────┤
│44  │96年3 月      │96年7 月11日付款  │0 元              │0 元                │
├──┼───────┤197,300 元        │                  │                    │
│45  │96年4 月      │                  │                  │                    │
├──┼───────┼─────────┼─────────┼──────────┤
│46  │96年5 月      │96年12月3 日付款  │0 元              │0 元                │
│    │              │97,700元          │                  │                    │
├──┼───────┼─────────┼─────────┼──────────┤
│47  │96年6 月      │96年12月3 日付款  │21,300元          │0 元                │
│    │              │99,600元          │                  │                    │
├──┼───────┼─────────┼─────────┼──────────┤
│48  │96年7 月      │96年12月3 日付款  │28,500元          │0 元                │
│    │              │99,300元          │                  │                    │
├──┼───────┼─────────┼─────────┼──────────┤
│49  │96年8 月      │96年12月3 日付款  │27,100元          │0 元                │
│    │              │98,800元          │                  │                    │
├──┼───────┼─────────┼─────────┼──────────┤
│50  │96年9 月      │96年12月3 日付款  │37,600元          │0 元                │
│    │              │99,400元          │                  │                    │
├──┼───────┼─────────┼─────────┼──────────┤
│51  │96年10月      │97年1 月2 日付款  │14,800元          │0 元                │
│    │              │90,300元          │                  │                    │
├──┼───────┼─────────┼─────────┼──────────┤
│52  │96年11月      │97年1 月2 日付款  │400 元            │0 元                │
│    │              │91,400元          │                  │                    │
├──┼───────┼─────────┼─────────┼──────────┤
│53  │96年12月      │97年1 月2 日付款  │200 元            │0 元                │
│    │              │69,700元          │                  │                    │
├──┴───────┴─────────┼─────────┼──────────┤
│96年1月至12月份之小           計        │153,500元         │0 元                │
├────────────────────┼─────────┴──────────┤
│合計                                    │3,034,350 元                            │
│91年3 月至93年6 月：1,581,760 元+ 扣抵債│（即己○○或戊○○實際交付予乙○○○之總│
│                    務總額402,590 元    │金額2,631,760 元+ 扣抵甲○○積欠丙○○債│
│93年7 月至9 月：223,900 元              │務之總額402,590 元，而起訴書誤載詐領款項│
│95年3 月至12月：672,600 元              │合計為「2,631,760 元」）                │
│96年1 月至12月：153,500 元              │                                        │
└────────────────────┴────────────────────┘
附表三之一：被告甲○○部分
┌────┬──────┬─────────┬───────┬───────┬─────────┬───────────┐
│被    告│ 犯 罪 事 實│罪              名│宣     告   刑│減刑後之宣告刑│定 應 執  行 之 刑│備                  註│
│        │            │                  │              │              │                  │  （減輕其刑之情形）  │
├────┼──────┼─────────┼───────┼───────┼─────────┼───────────┤
│甲○○  │附表一編號1 │共同連續依據法令從│有期徒刑拾年，│不應減刑      │有期徒刑拾參年，併│無                    │
│        │至31部分    │事公務之人員利用職│併科罰金新臺幣│              │科罰金新臺幣壹佰萬│                      │
│        │            │務上之機會，詐取財│壹佰萬元，罰金│              │元，罰金如易服勞役│                      │
│        │            │物                │如易服勞役，以│              │，以罰金總額與陸個│                      │
│        │            │                  │罰金總額與陸個│              │月之日數比例折算，│                      │
│        │            │                  │月之日數比例折│              │褫奪公權伍年。    │                      │
│        │            │                  │算，褫奪公權伍│              │                  │                      │
│        │            │                  │年。          │              │                  │                      │
│        │            │                  │              │              │                  │                      │
│        ├──────┼─────────┼───────┼───────┤                  ├───────────┤
│        │附表一編號32│共同依據法令從事公│有期徒刑柒年貳│不應減刑      │                  │無                    │
│        │部分        │務之人員利用職務上│月，褫奪公權壹│              │                  │                      │
│        │            │之機會，詐取財物  │年。          │              │                  │                      │
│        ├──────┼─────────┼───────┼───────┤                  ├───────────┤
│        │附表一編號33│共同公務員利用職務│有期徒刑柒年貳│不應減刑      │                  │無                    │
│        │部分        │上之機會，詐取財物│月，褫奪公權壹│              │                  │                      │
│        │            │                  │年。          │              │                  │                      │
│        ├──────┼─────────┼───────┼───────┤                  ├───────────┤
│        │附表一編號34│共同公務員利用職務│有期徒刑柒年貳│不應減刑      │                  │無                    │
│        │部分        │上之機會，詐取財物│，褫奪公權壹年│              │                  │                      │
│        │            │                  │。            │              │                  │                      │
│        ├──────┼─────────┼───────┼───────┤                  ├───────────┤
│        │附表一編號35│共同公務員利用職務│有期徒刑柒年貳│不應減刑      │                  │無                    │
│        │部分        │上之機會，詐取財物│月，褫奪公權壹│              │                  │                      │
│        │            │                  │年。          │              │                  │                      │
│        ├──────┼─────────┼───────┼───────┤                  ├───────────┤
│        │附表一編號36│共同公務員利用職務│有期徒刑柒年貳│不應減刑      │                  │無                    │
│        │部分        │上之機會，詐取財物│月，褫奪公權壹│              │                  │                      │
│        │            │                  │年。          │              │                  │                      │
│        ├──────┼─────────┼───────┼───────┤                  ├───────────┤
│        │附表一編號37│共同公務員利用職務│有期徒刑柒年貳│不應減刑      │                  │無                    │
│        │部分        │上之機會，詐取財物│月，褫奪公權壹│              │                  │                      │
│        │            │                  │年。          │              │                  │                      │
│        ├──────┼─────────┼───────┼───────┤                  ├───────────┤
│        │附表一編號38│共同公務員利用職務│有期徒刑柒年貳│不應減刑      │                  │無                    │
│        │部分        │上之機會，詐取財物│月，褫奪公權壹│              │                  │                      │
│        │            │                  │年。          │              │                  │                      │
│        ├──────┼─────────┼───────┼───────┤                  ├───────────┤
│        │附表一編號39│共同公務員利用職務│有期徒刑柒年貳│不應減刑      │                  │無                    │
│        │部分        │上之機會，詐取財物│月，褫奪公權壹│              │                  │                      │
│        │            │                  │年。          │              │                  │                      │
│        ├──────┼─────────┼───────┼───────┤                  ├───────────┤
│        │附表一編號40│共同公務員利用職務│有期徒刑柒年貳│不應減刑      │                  │無                    │
│        │部分        │上之機會，詐取財物│月，褫奪公權壹│              │                  │                      │
│        │            │                  │年。          │              │                  │                      │
│        ├──────┼─────────┼───────┼───────┤                  ├───────────┤
│        │附表一編號41│共同公務員利用職務│有期徒刑柒年貳│不應減刑      │                  │無                    │
│        │部分        │上之機會，詐取財物│月，褫奪公權壹│              │                  │                      │
│        │            │                  │年。          │              │                  │                      │
│        ├──────┼─────────┼───────┼───────┤                  ├───────────┤
│        │附表一編號43│共同公務員利用職務│有期徒刑參年拾│不應減刑      │                  │貪污治罪條例第12條第1 │
│        │部分        │上之機會，詐取財物│月，褫奪公權壹│              │                  │項                    │
│        │            │                  │年。          │              │                  │                      │
│        ├──────┼─────────┼───────┼───────┤                  ├───────────┤
│        │附表一編號47│共同公務員利用職務│有期徒刑參年拾│不應減刑      │                  │同上                  │
│        │部分        │上之機會，詐取財物│月，褫奪公權壹│              │                  │                      │
│        │            │                  │年。          │              │                  │                      │
│        ├──────┼─────────┼───────┼───────┤                  ├───────────┤
│        │附表一編號48│共同公務員利用職務│有期徒刑參年拾│不應減刑      │                  │同上                  │
│        │部分        │上之機會，詐取財物│月，褫奪公權壹│              │                  │                      │
│        │            │                  │年            │              │                  │                      │
│        ├──────┼─────────┼───────┼───────┤                  ├───────────┤
│        │附表一編號49│共同公務員利用職務│有期徒刑參年拾│不應減刑      │                  │同上                  │
│        │部分        │上之機會，詐取財物│月，褫奪公權壹│              │                  │                      │
│        │            │                  │年。          │              │                  │                      │
│        ├──────┼─────────┼───────┼───────┤                  ├───────────┤
│        │附表一編號50│共同公務員利用職務│有期徒刑參月拾│不應減刑      │                  │同上                  │
│        │部分        │上之機會，詐取財物│月，褫奪公權壹│              │                  │                      │
│        │            │                  │年。          │              │                  │                      │
│        ├──────┼─────────┼───────┼───────┤                  ├───────────┤
│        │附表一編號51│共同公務員利用職務│有期徒刑參年拾│不應減刑      │                  │同上                  │
│        │部分        │上之機會，詐取財物│月，褫奪公權壹│              │                  │                      │
│        │            │                  │年。          │              │                  │                      │
│        ├──────┼─────────┼───────┼───────┤                  ├───────────┤
│        │附表一編號52│共同公務員利用職務│有期徒刑壹年拾│不應減刑      │                  │貪污治罪條例第12條第1 │
│        │部分        │上之機會，詐取財物│月，褫奪公權壹│              │                  │項，刑法第59條        │
│        │            │                  │年。          │              │                  │                      │
│        ├──────┼─────────┼───────┼───────┤                  ├───────────┤
│        │附表一編號53│共同公務員利用職務│有期徒刑壹年拾│不應減刑      │                  │同上                  │
│        │部分        │上之機會，詐取財物│月，褫奪公權壹│              │                  │                      │
│        │            │                  │年。          │              │                  │                      │
└────┴──────┴─────────┴───────┴───────┴─────────┴───────────┘
 附表三之二：被告乙○○○部分
┌────┬──────┬─────────┬───────┬───────┬─────────┬───────────┐
│被  告  │ 犯 罪 事 實│罪              名│宣    告    刑│減刑後之宣告刑│定 應 執 行 之 刑 │備                  註│
│        │            │                  │              │              │                  │（依法減輕其刑之情形）│
├────┼──────┼─────────┼───────┼───────┼─────────┼───────────┤
│乙○○○│附表一編號1 │共同連續與依據法令│有期徒刑壹年拾│不應減刑      │有期徒刑貳年，緩刑│貪污治罪條例第8 條第2 │
│        │至31部分    │從事公務之人員利用│壹月，褫奪公權│              │伍年，褫奪公權壹年│項前段，修正後刑法第59│
│        │            │職務上之機會，詐取│壹年。        │              │。                │條                    │
│        │            │財物              │              │              │                  │                      │
│        ├──────┼─────────┼───────┼───────┤                  ├───────────┤
│        │附表一編號32│共同連續與依據法令│有期徒刑壹年拾│不應減刑      │                  │貪污治罪條例第8 條第2 │
│        │部分        │從事公務之人員利用│月，褫奪公權壹│              │                  │項前段，修正後刑法第59│
│        │            │職務上之機會，詐取│年。          │              │                  │條                    │
│        │            │財物              │              │              │                  │                      │
│        ├──────┼─────────┼───────┼───────┤                  ├───────────┤
│        │附表一編號33│共同與公務員利用職│有期徒刑壹年拾│不應減刑      │                  │貪污治罪條例第8 條第2 │
│        │部分        │務上之機會，詐取財│月，褫奪公權壹│              │                  │項前段，刑法第31條第1 │
│        │            │物                │年。          │              │                  │項但書                │
│        ├──────┼─────────┼───────┼───────┤                  ├───────────┤
│        │附表一編號34│共同與公務員利用職│有期徒刑壹年拾│不應減刑      │                  │同上                  │
│        │部分        │務上之機會，詐取財│月，褫奪公權壹│              │                  │                      │
│        │            │物                │年。          │              │                  │                      │
│        ├──────┼─────────┼───────┼───────┤                  ├───────────┤
│        │附表一編號35│共同與公務員利用職│有期徒刑壹年拾│不應減刑      │                  │同上                  │
│        │部分        │務上之機會，詐取財│月，褫奪公權壹│              │                  │                      │
│        │            │物                │年。          │              │                  │                      │
│        ├──────┼─────────┼───────┼───────┤                  ├───────────┤
│        │附表一編號36│共同與公務員利用職│有期徒刑壹年拾│不應減刑      │                  │同上                  │
│        │部分        │務上之機會，詐取財│月，褫奪公權壹│              │                  │                      │
│        │            │物罪              │年。          │              │                  │                      │
│        ├──────┼─────────┼───────┼───────┤                  ├───────────┤
│        │附表一編號37│共同與公務員利用職│有期徒刑壹年拾│不應減刑      │                  │同上                  │
│        │部分        │務上之機會，詐取財│月，褫奪公權壹│              │                  │                      │
│        │            │物                │年。          │              │                  │                      │
│        ├──────┼─────────┼───────┼───────┤                  ├───────────┤
│        │附表一編號38│共同與公務員利用職│有期徒刑壹年拾│不應減刑      │                  │同上                  │
│        │部分        │務上之機會，詐取財│月，褫奪公權壹│              │                  │                      │
│        │            │物                │年。          │              │                  │                      │
│        ├──────┼─────────┼───────┼───────┤                  ├───────────┤
│        │附表一編號39│共同與公務員利用職│有期徒刑壹年拾│不應減刑      │                  │同上                  │
│        │部分        │務上之機會，詐取財│月，褫奪公權壹│              │                  │                      │
│        │            │物                │年。          │              │                  │                      │
│        ├──────┼─────────┼───────┼───────┤                  ├───────────┤
│        │附表一編號40│共同與公務員利用職│有期徒刑壹年拾│不應減刑      │                  │同上                  │
│        │部分        │務上之機會，詐取財│月，褫奪公權壹│              │                  │                      │
│        │            │物                │年。          │              │                  │                      │
│        ├──────┼─────────┼───────┼───────┤                  ├───────────┤
│        │附表一編號41│共同與公務員利用職│有期徒刑壹年拾│不應減刑      │                  │同上                  │
│        │部分        │務上之機會，詐取財│月，褫奪公權壹│              │                  │                      │
│        │            │物                │年。          │              │                  │                      │
│        ├──────┼─────────┼───────┼───────┤                  ├───────────┤
│        │附表一編號43│共同與公務員利用職│有期徒刑壹年，│不應減刑      │                  │貪污治罪條例第8 條第2 │
│        │部分        │務上之機會，詐取財│褫奪公權壹年。│              │                  │項前段、第12條第1 項，│
│        │            │物罪              │              │              │                  │刑法第31條第1 項但書  │
│        │            │                  │              │              │                  │                      │
│        ├──────┼─────────┼───────┼───────┤                  ├───────────┤
│        │附表一編號47│共同與公務員利用職│有期徒刑壹年，│不應減刑      │                  │同上                  │
│        │部分        │務上之機會，詐取財│褫奪公權壹年。│              │                  │                      │
│        │            │物                │              │              │                  │                      │
│        ├──────┼─────────┼───────┼───────┤                  ├───────────┤
│        │附表一編號48│共同與公務員利用職│有期徒刑壹年，│不應減刑      │                  │同上                  │
│        │部分        │務上之機會，詐取財│褫奪公權壹年。│              │                  │                      │
│        │            │物                │              │              │                  │                      │
│        ├──────┼─────────┼───────┼───────┤                  ├───────────┤
│        │附表一編號49│共同與公務員利用職│有期徒刑壹年，│不應減刑      │                  │同上                  │
│        │部分        │務上之機會，詐取財│褫奪公權壹年。│              │                  │                      │
│        │            │物                │              │              │                  │                      │
│        ├──────┼─────────┼───────┼───────┤                  ├───────────┤
│        │附表一編號50│共同與公務員利用職│有期徒刑壹年，│不應減刑      │                  │同上                  │
│        │部分        │務上之機會，詐取財│褫奪公權壹年。│              │                  │                      │
│        │            │物                │              │              │                  │                      │
│        ├──────┼─────────┼───────┼───────┤                  ├───────────┤
│        │附表一編號51│共同與公務員利用職│有期徒刑壹年，│不應減刑      │                  │同上                  │
│        │部分        │務上之機會，詐取財│褫奪公權壹年。│              │                  │                      │
│        │            │物                │              │              │                  │                      │
│        ├──────┼─────────┼───────┼───────┤                  ├───────────┤
│        │附表一編號52│共同與公務員利用職│有期徒刑陸月，│不應減刑      │                  │貪污治罪條例第8 條第2 │
│        │部分        │務上之機會，詐取財│褫奪公權壹年。│              │                  │項前段、第12條第1 項，│
│        │            │物                │              │              │                  │刑法第31條第1 項但書、│
│        │            │                  │              │              │                  │第59條                │
│        ├──────┼─────────┼───────┼───────┤                  ├───────────┤
│        │附表一編號53│共同與公務員利用職│有期徒刑陸月，│不應減刑      │                  │同上                  │
│        │部分        │務上之機會，詐取財│褫奪公權壹年。│              │                  │                      │
│        │            │物                │              │              │                  │                      │
└────┴──────┴─────────┴───────┴───────┴─────────┴───────────┘
附表三之四：被告丙○○部分
┌────┬──────┬─────────┬───────┬───────┬─────────┬───────────┐
│被  告  │ 犯 罪 事 實│罪              名│宣    告    刑│減刑後之宣告刑│定 應 執 行 之 刑 │備                  註│
│        │            │                  │              │              │                  │（減輕其刑或免除其刑之│
│        │            │                  │              │              │                  │依據）                │
├────┼──────┼─────────┼───────┼───────┼─────────┼───────────┤
│丙○○  │附表一編號1 │共同連續與依據法令│有期徒刑壹年拾│不應減刑      │有期徒刑貳年，緩刑│貪污治罪條例第8條第2項│
│        │至31部分    │從事公務之人員利用│月，褫奪公權壹│              │肆年，褫奪公權壹年│後段及刑法第66條後段，│
│        │            │職務上之機會，詐取│。            │              │。                │修正後刑法第59條      │
│        │            │財物              │              │              │                  │                      │
│        ├──────┼─────────┼───────┼───────┤                  ├───────────┤
│        │附表一編號32│共同與依據法令從事│有期徒刑壹年貳│有期徒刑柒月，│                  │貪污治罪條例第8條第2項│
│        │部分        │公務之人員利用職務│月，褫奪公權壹│禠奪公權壹年。│                  │後段及刑法第66條後段，│
│        │            │上之機會，詐取財物│年。          │              │                  │修正後刑法第59條      │
│        ├──────┼─────────┼───────┼───────┤                  ├───────────┤
│        │附表一編號33│共同與公務員利用職│有期徒刑壹年貳│有期徒刑柒月，│                  │貪污治罪條例第8條第2項│
│        │部分        │務上之機會，詐取財│月，褫奪公權壹│褫奪公權壹年。│                  │後段及刑法第66條後段，│
│        │            │物                │年。          │              │                  │刑法第31條第1項但書   │
│        ├──────┼─────────┼───────┼───────┤                  ├───────────┤
│        │附表一編號34│共同與公務員利用職│有期徒刑壹年貳│有期徒刑柒月，│                  │同上                  │
│        │部分        │務上之機會，詐取財│月，褫奪公權壹│褫奪公權壹年。│                  │                      │
│        │            │物                │年。          │              │                  │                      │
│        ├──────┼─────────┼───────┼───────┤                  ├───────────┤
│        │附表一編號35│共同與公務員利用職│有期徒刑壹年貳│有期徒刑柒月，│                  │同上                  │
│        │部分        │務上之機會，詐取財│月，褫奪公權壹│褫奪公權壹年。│                  │                      │
│        │            │物                │年。          │              │                  │                      │
│        ├──────┼─────────┼───────┼───────┤                  ├───────────┤
│        │附表一編號36│共同與公務員利用職│有期徒刑壹年貳│有期徒刑柒月，│                  │同上                  │
│        │部分        │務上之機會，詐取財│月，褫奪公權壹│褫奪公權壹年。│                  │                      │
│        │            │物                │年。          │              │                  │                      │
│        ├──────┼─────────┼───────┼───────┤                  ├───────────┤
│        │附表一編號37│共同與公務員利用職│有期徒刑壹年貳│有期徒刑柒月，│                  │同上                  │
│        │部分        │務上之機會，詐取財│月，褫奪公權壹│褫奪公權壹年。│                  │                      │
│        │            │物                │年。          │              │                  │                      │
│        ├──────┼─────────┼───────┼───────┤                  ├───────────┤
│        │附表一編號38│共同與公務員利用職│有期徒刑壹年貳│有期徒刑柒月，│                  │同上                  │
│        │部分        │務上之機會，詐取財│月，褫奪公權壹│褫奪公權壹年。│                  │                      │
│        │            │物                │年。          │              │                  │                      │
│        ├──────┼─────────┼───────┼───────┤                  ├───────────┤
│        │附表一編號39│共同與公務員利用職│有期徒刑壹年貳│有期徒刑柒月，│                  │同上                  │
│        │部分        │務上之機會，詐取財│月，褫奪公權壹│褫奪公權壹年。│                  │                      │
│        │            │物                │年。          │              │                  │                      │
│        ├──────┼─────────┼───────┼───────┤                  ├───────────┤
│        │附表一編號40│共同與公務員利用職│有期徒刑壹年貳│有期徒刑柒月，│                  │同上                  │
│        │部分        │務上之機會，詐取財│月，褫奪公權壹│褫奪公權壹年。│                  │                      │
│        │            │物                │年。          │              │                  │                      │
│        ├──────┼─────────┼───────┼───────┤                  ├───────────┤
│        │附表一編號41│共同與公務員利用職│有期徒刑壹年貳│有期徒刑柒月，│                  │同上                  │
│        │部分        │務上之機會，詐取財│月，褫奪公權壹│褫奪公權壹年。│                  │                      │
│        │            │物                │年。          │              │                  │                      │
│        ├──────┼─────────┼───────┼───────┤                  ├───────────┤
│        │附表一編號43│共同與公務員利用職│有期徒刑柒月，│不應減刑      │                  │貪污治罪條例第8條第2項│
│        │部分        │務上之機會，詐取財│褫奪公權壹年。│              │                  │後段及刑法第66條後段，│
│        │            │物                │              │              │                  │貪污治罪條例第12條第1 │
│        │            │                  │              │              │                  │項，刑法第31條第1項但 │
│        │            │                  │              │              │                  │書                    │
│        ├──────┼─────────┼───────┼───────┤                  ├───────────┤
│        │附表一編號47│共同與公務員利用職│有期徒刑柒月，│不應減刑      │                  │同上                  │
│        │部分        │務上之機會，詐取財│褫奪公權壹年。│              │                  │                      │
│        │            │物                │              │              │                  │                      │
│        ├──────┼─────────┼───────┼───────┤                  ├───────────┤
│        │附表一編號48│共同與公務員利用職│有期徒刑柒月，│不應減刑      │                  │同上                  │
│        │部分        │務上之機會，詐取財│褫奪公權壹年。│              │                  │                      │
│        │            │物                │              │              │                  │                      │
│        ├──────┼─────────┼───────┼───────┤                  ├───────────┤
│        │附表一編號49│共同與公務員利用職│有期徒刑柒月，│不應減刑      │                  │同上                  │
│        │部分        │務上之機會，詐取財│褫奪公權壹年。│              │                  │                      │
│        │            │物                │              │              │                  │                      │
│        ├──────┼─────────┼───────┼───────┤                  ├───────────┤
│        │附表一編號50│共同與公務員利用職│有期徒刑柒月，│不應減刑      │                  │同上                  │
│        │部分        │務上之機會，詐取財│褫奪公權壹年。│              │                  │                      │
│        │            │物                │              │              │                  │                      │
│        ├──────┼─────────┼───────┼───────┤                  ├───────────┤
│        │附表一編號51│共同與公務員利用職│有期徒刑柒月，│不應減刑      │                  │同上                  │
│        │部分        │務上之機會，詐取財│褫奪公權壹年。│              │                  │                      │
│        │            │物                │              │              │                  │                      │
│        ├──────┼─────────┼───────┼───────┤                  ├───────────┤
│        │附表一編號52│共同與公務員利用職│免除其刑。    │              │                  │貪污治罪條例第8 條第2 │
│        │部分        │務上之機會，詐取財│              │              │                  │項後段                │
│        │            │物                │              │              │                  │                      │
│        ├──────┼─────────┼───────┼───────┤                  ├───────────┤
│        │附表一編號53│共同與公務員利用職│免除其刑。    │              │                  │同上                  │
│        │部分        │務上之機會，詐取財│              │              │                  │                      │
│        │            │物                │              │              │                  │                      │
└────┴──────┴─────────┴───────┴───────┴─────────┴───────────┘


司法院資訊處製作；財團法人民間司法改革基金會備份。
